【裁判字號】    95,矚上重訴,3
【裁判日期】    951206
【裁判案由】    擄人勒贖等
【裁判全文】
臺灣高等法院刑事判決               95年度矚上重訴字第3號
    上  訴  人  臺灣板橋地方法院檢察署檢察官
    上  訴  人
    即  被  告  丙○○
    選任辯護人  蔡鎮隆律師
                陳逸華律師
    上  訴  人
    即  被  告  庚○○
   選任辯護人  朱麗真律師
               陳振東律師
               陳炎琪律師
   上  訴  人
   即  被  告  甲○○
               辛○○
                壬○○
    上三人共同
    指定辯護人  本院公設辯護人 己○○
上列上訴人等因被告等擄人勒贖等案件，不服臺灣板橋地方法院
94度矚重訴字第1號，中華民國95年5月30日第一審判決（起訴案
號：臺灣板橋地方法院檢察署94年度偵字第8421號），提起上訴
，本院判決如下：
    主  文
原判決關於丙○○、庚○○、甲○○、辛○○暨壬○○共同意圖
勒贖而擄人部分，均撤銷。
丙○○共同意圖勒贖而擄人，處無期徒刑，褫奪公權終身。扣案
如附表一編號一至七所示應沒收物、如附表二編號一、二、三、
八、九、一一、一五、一八、二七所示之物、如附表三編號六所
示之物、偽造之房屋租賃契約書上立契約人（乙方）處之偽造「
戴佐陵」署押壹枚及遙控器個、鑰匙壹支均沒收。
庚○○共同意圖勒贖而擄人，處有期徒刑玖年。扣案如附表一編
號三所示之物、如附表二編號一、二、三、八、九、一一、一五
、一八、二七所示之物、如附表三編號六所示之物及遙控器個
、鑰匙壹支均沒收。
甲○○共同意圖勒贖而擄人，處有期徒刑拾貳年。扣案如附表一
編號一至七所示應沒收物、如附表二編號一、二、三、八、九、
一一、一五、一八、二七所示之物、如附表三編號六所示之物、
偽造之房屋租賃契約書上立契約人（乙方）處之偽造「戴佐陵」
署押壹枚及遙控器個、鑰匙壹支均沒收。
壬○○共同意圖勒贖而擄人，處有期徒刑拾貳年。扣案如附表一
編號一至七所示應沒收物、如附表二編號一、二、三、八、九、
一一、一五、一八、二七所示之物、如附表三編號六所示之物及
遙控器個、鑰匙壹支均沒收。
辛○○共同意圖勒贖而擄人，處有期徒刑玖年。扣案如附表一編
號一至七所示應沒收物、如附表二編號一、二、三、八、九、一
一、一五、一八、二七所示之物、如附表三編號六所示之物及遙
控器個、鑰匙壹支均沒收。
其他上訴駁回。
    事  實
一、丙○○明知具有殺傷力之槍枝、爆裂物，及供槍枝所使用之
    子彈，係屬槍砲彈藥刀械管制條例第4條第1項所列管之槍砲
    、彈藥，非經中央主管機關許可，不得無故寄藏、持有之，
    竟基於寄藏手槍、爆裂物、子彈之犯意，於民國（下同）92
    年間某日，在林家勳（業經內政部警政署列為查尋人口）位
    於臺北縣土城市○○路住處，受林家勳之請託，收受具殺傷
    力如附表一編號一至七所示之槍彈、爆裂物（及如附表一編
    號八、九所示非屬槍砲彈藥刀械管制條例所列管之刀械二支
    ），而未經許可繼續藏放於不詳處所而持有之，嗣於94年4
    月29日將上開槍、彈、爆裂物及刀械裝入黑色手提包交由真
    實姓名年籍不詳綽號「龍哥」之成年男子（檢察官另案偵辦
    ），持往臺北縣板橋市○○路59號，並與甲○○、壬○○共
    同持其中一把CG100型制式手槍強擄乙○○後（擄人勒贖部
    分詳後述），將上開槍、彈、爆裂物（含刀械）攜帶前往至
    桃園縣龜山鄉○○街139巷22號交由甲○○、壬○○共同非
    法持有，嗣又於同年5月初某日，龍哥駕車搭載甲○○、壬○○連同肉票乙○○，並攜帶上開槍、彈、爆裂物（含刀械
    ）前往至苗栗縣後龍鎮○○路500巷30號2樓後，交由甲○○
    、辛○○、壬○○共同非法持有之，迄於同年14日21時許，
    在苗栗縣後龍鎮○○路500巷30號2樓為警查獲，當場扣得如
    附表一編號一至九所示之物。
二、丙○○與林鐘義原係舊識，知悉林鐘義所經營位於臺北縣板
    橋市○○路59號旁虎爺電子遊藝場獲利高，為有資力經濟富
    裕之人，竟萌生意圖不法所有之犯意，與上開綽號「龍哥」
    之成年男子、陳嘉雄（現羈押於澳門監獄，由澳門特別行政
    區檢察院偵查中）、庚○○共同基於擄人勒贖之犯意聯絡，
    謀議綁架林鐘義之子乙○○，以向林鐘義勒贖鉅款。又丙○○明知不得使大陸地區人民非法進入臺灣地區，竟與「龍哥
    」共同基於使大陸地區人民非法進入臺灣地區及藏匿偷渡來
    臺違反國家安全法犯人之犯意聯絡，推由「龍哥」安排大陸
    人士偷渡來臺負責綁架及看守肉票之事，「龍哥」即透過關
    係安排甲○○、辛○○、壬○○等三名大陸地區人民偷渡來
    臺，而甲○○（大陸地區福建省人）、辛○○（大陸地區安
    徵省人）、壬○○（大陸地區陝西省人）均明知未經依法申
    請許可不得進入臺灣地區，竟分別於94年3月23日、同年4月
    7日、同年4月25日某時，自大陸地區福建省平潭縣海邊搭乘
    由「龍哥」所安排之不詳船名之漁船偷渡來臺，隨即經「龍
    哥」安排藏匿於不詳處所。丙○○另指示陳嘉雄於同年3月
    26日帶同甲○○持前已貼上甲○○相片之偽造「戴佐陵」國
    民身分證前往桃園縣龜山鄉○○街139巷22號，欲承租該址
    作為拘禁肉票之處所，而與陳嘉雄、甲○○共同基於行使偽
    造私文書之犯意，由甲○○假冒「戴佐陵」之名並提示上開
    偽造之國民身分證予出租人覃海珊而行使之而表示願意承租
    該址之意，足以生損害於戴佐陵及戶政機關管理戶籍資料之
    正確性，甲○○並於出租人同意出租後，在房屋租賃契約書
    之立契約人（乙方）處偽簽「戴佐陵」之名而偽造該房屋租
    賃契約書之私文書，並交付予出租人覃海珊而行使之，足以
    生損害於戴佐陵。丙○○並於同年3月底、4月初購買手銬、
    鐵鍊、鎖頭、眼罩及膠帶等物品預置於其所承租位於臺北縣
    板橋市○○路○段150號10樓處所，以供日後拘禁肉票所用。
    又丙○○並指示庚○○蒐集乙○○之年籍、使用汽車之車牌
    號碼、行動電話門號等資料，用以明瞭乙○○之生活作息；
    及同時指示陳嘉雄於同年4月間前往澳門地區，透過關係取
    得不知情之柯琪於澳門華人銀行所開立之戶名為：ＧＯＬＤ
    ＥＮ  ＴＥＣＨＮＯＬＯＧＹ金安迪科技、帳號為：000
    0000000000帳戶，供作日後勒贖贖款匯入之指定
    帳戶。丙○○待一切準備就緒後，於94年4月29日15時30分
    許，指示「龍哥」駕駛丙○○所購買登記於「捷有實業有限
    公司」之車牌號碼DC─4558號自小客車攜帶裝有如附表一所
    示槍、彈、爆裂物、刀械等物之黑色手提包，並搭載與其有
    擄人勒贖犯意聯絡之甲○○及壬○○，並由壬○○持如附表
    一編號三所示之具殺傷力之CG─100型制式手槍一支，前往
    臺北縣板橋市○○路59號即「虎爺電子遊藝場」旁，而甲○○、壬○○均明知具有殺傷力之槍枝、爆裂物，及供槍枝所
    使用之子彈，係屬槍砲彈藥刀械管制條例第4條所列管之槍
    砲、彈藥，非經中央主管機關許可，不得無故持有之，竟基
    於持有手槍、子彈之犯意，共同未經許可持有丙○○所提供
    交由龍哥保管之如附表一所示之槍彈、爆裂物，又庚○○亦
    在該遊藝場附近以行動電話0000000000與丙○○所使用之行
    動電話0000000000聯繫，於庚○○確認乙○○在遊藝場旁之
    臺北縣板橋市○○路59號內後以電話聯繫丙○○，丙○○再
    指示龍哥命甲○○、壬○○行動，甲○○、壬○○即進入上
    址，由甲○○以手環扣乙○○脖子，壬○○持上開槍枝抵住
    乙○○腰際之方式，強押乙○○至在外等候之車牌號碼DC
    ─4558號自小客車內，上車後即以膠帶貼住乙○○之眼睛及
    嘴巴並將雙手戴上手銬，並將乙○○之頭及身體壓在甲○○
    腿上，以浴巾覆蓋乙○○，避免他人發現，「龍哥」旋即趨
    車前往上開事先承租之桃園縣龜山鄉○○街139巷22號處所
    隱匿拘禁乙○○，並與甲○○、壬○○共同負責看守乙○○
    。數日後「龍哥」與甲○○、壬○○共同攜帶上開黑色手提
    包（內有如附表一所示之物），押解乙○○趨車前往丙○○
    委由不知情之黃啟仲（檢察官另為不起訴處分）所承租位於
    苗栗縣後龍鎮○○路500巷30號2樓處所隱匿拘禁乙○○，並
    以鐵鍊綑綁於衣櫥吊桿上再將乙○○以手銬銬於鐵鍊，由甲○○、壬○○及與丙○○等人有擄人勒贖犯意聯絡之辛○○
    共同負責看管乙○○，而辛○○亦明知具有殺傷力之槍枝、
    爆裂物，及供槍枝所使用之子彈，係屬槍砲彈藥刀械管制條
    例第4條所列管之槍砲、彈藥，非經中央主管機關許可，不
    得無故持有之，亦基於持有手槍、爆裂物、子彈之犯意，共
    同未經許可持有龍哥置於該址之如附表一所示之槍彈、爆裂
    物，甲○○、壬○○、辛○○並於看守乙○○期間不定時以
    所持有如附表一所示之具殺傷力之迷你烏茲衝鋒槍、M16步
    槍等槍枝拉槍機之聲音威嚇乙○○令其不得妄動，使乙○○
    心生畏懼，丙○○並指示甲○○以鐵絲纏繞乙○○左手食指
    、中指及無名指，以不斷鎖緊鐵絲之方式傷害乙○○，逼迫
    乙○○親口錄製內容為「乙○○稱：爸，你快來救我，我很
    害怕，看不到你，真的啦，你不要再拖了啦，我現在很難過
    ，很痛苦，你趕快來救我，我很想看到你，爸爸、媽媽、阿
    媽、妹妹，你趕快來救我，你不要再拖了，你再拖的話，人
    家已經沒耐性了，他馬上要將我的手，他說從下星期一開始
    ，要將我的手用鐵線綁起來，1天要斷1支，2天要斷2支，還
    要將我的手弄斷，你要趕快來救我，不可以再拖了，我明天
    就要…。甲○○稱：禮拜一再拖的話就這樣子，自己看著辦
    」及「乙○○稱：爸，我一帆啦，我真的很難過，爸，你趕
    快來救我，你是不是不要我？你趕快來救我，趕快來救我，
    我真的很痛苦。他們說要弄我的手指頭，我的手指頭很痛，
    你趕快來救我啦，嗚…（哭泣聲）。甲○○稱：好了，不要
    說那麼多，把電切掉。嘴巴給我封住，操你媽再給我拖，他
    媽的，一天廢你一根手指頭，下個禮拜，媽的，老子不要錢
    ，留著錢給你兒子收屍吧！」之錄音帶，丙○○再指示龍哥
    以電話向林鐘義勒取贖金港幣1億元（折合新台幣約4億元）
    ，並在電話中播放上開乙○○親口錄製之錄音帶，使林鐘義
    心生畏懼，經雙方交涉後，丙○○等人同意將贖金由1億元
    港幣降至1千萬元美金（折合新台幣約3億2000千元），並指
    示林鐘義將贖款匯入先前由柯琪所提供予丙○○之澳門華人
    銀行、戶名：ＧＯＬＤＥＮＴＥＣＨＮＯＬＯＧＹ金安迪科
    技、帳號：0000000000000帳戶內。林鐘義自
    忖若不付贖，恐難保乙○○性命，遂分別於94年5月9日及同
    年月十日，自其所有於新加坡銀行之ＬＩＮ. ＳＯＮ. ＣＯ
    . , ＬＴＤ帳戶內匯出300萬美元及100萬美元贖款至上開指
    定帳戶內。而陳嘉雄在乙○○於94年4月29日遭擄綁後，即
    依丙○○指示於翌日即同年月30日搭乘ＧＥ３５３班機前往
    澳門等待領取贖款。嗣經臺灣板橋地方法院檢察署成立0429
    專案，由檢察官指揮臺北縣政府警察局刑警隊、臺北縣政府
    警察局板橋分局、刑事警察局偵三隊、電信警察隊偵辦，並
    由檢察官簽發陳嘉雄之拘票交由臺北縣政府警察局板橋分局
    巡官賴義芳持往澳門特別行政區政府警察總局（下稱澳門警
    察總局），向澳門警察總局說明案情並請求協助，且停留於
    澳門協助澳門警察總局跟監及翻譯陳嘉雄部分之監聽錄音帶
    後，經澳門警方於94年5月13日，在澳門羅理基博士馬路皇
    家金堡酒店902號房查獲臺灣籍陳嘉雄、陳家銘、香港籍李
    澤清（陳嘉雄、陳家銘、李澤清等在境外澳門地區涉嫌『有
    組織犯罪法』等案件部分，現由澳門特別行政區檢察院偵查
    中）；另於94年5月14日18時30分許，在桃園縣八德市○○
    街161號前，經警發現登記為陳嘉雄所有而由丙○○駕駛之
    車牌號碼CN─2998自小客車，而當場逮捕丙○○，並於丙○○身上搜出桃園縣龜山鄉○○街139巷22號、苗栗縣後龍鎮
    ○○路500巷30號2樓之遙控器共3個及鑰匙1支扣案；復於同
    日21時許，將扣案遙控器解碼後掌握乙○○被藏匿之地點，
    循線至苗栗縣後龍鎮○○路500巷30號2樓查獲看管乙○○之
    甲○○、辛○○及劉付蒼，順利救出已被囚禁15天之乙○○
    ，並現場扣得如附表一、二所示之物。再於同日22時45分許
    ，在臺北市○○路○段124號前逮捕庚○○，並扣得如附表三
    所示之物。
三、案經臺北縣政府警察局板橋分局報請臺灣板橋地方法院檢察
    署檢察官偵查起訴。
    理  由
壹、證據能力之說明：
一、關於本案共犯陳嘉雄於澳門接受我國員警詢問之警詢筆錄部
    分：
（一）按被告以外之人（含共同被告）於審判中有下列情形之一
      ，其於檢察事務官、司法警察官或司法警察調查中所為之
      陳述，經證明具有可信之特別情況，且為證明犯罪事實之
      存否所必要者，得為證據：（一）死亡者。（二）身心障
      礙致記憶喪失或無法陳述者。（三）滯留國外或所在不明
      而無法傳喚或傳喚不到者。（四）到庭後無正當理由拒絕
      陳述者。刑事訴訟法第159條之3定有明文。又我國刑事訴
      訟法第159條之3之立法體例與一般例示性規定之立法體例
      不同，但本條之立法目的既係為了解決不能供述時檢察事
      務官及司法警察（官）詢問筆錄之證據能力問題，若該被
      告以外之人確實有傳喚或訊問不能之情形，且其筆錄又符
      合必要性及特別可信性情況保證二要件之要求時，縱其不
      能到庭或不能訊問之事由與刑事訴訟法第159條之3所列4
      款之要件並非完全符合，但解釋上可認為本條所規定之4
      款情形僅屬例示規定，若有類似之情形，應仍有其適用而
      可賦予筆錄證據能力，以助於真實發現，否則若認本條係
      採嚴格之限制性規定，將會使得一些具有必要性及特別可
      信性情況保證之審判外陳述，將因無法適用本條傳聞法則
      例外之規定而無法取得證據能力，如此將之衡平，而致使
      與事實相符之證據被排除，故解釋上應可認本條所列4款
      情形係屬例示性規定，以免因限制過嚴妨礙真實發現。
（二）查共同被告陳嘉雄於司法警察調查中之供述，固為審判外
      之言詞陳述，惟其因在境外之澳門地區經當地司法警察機
      關查獲後，現羈押於澳門監獄，由澳門特別行政區檢察院
      偵查中，是原審及本院事實上無法傳喚其到庭訊問，而被
      告陳嘉雄係在澳門司法警察局接受臺北縣政府警察局板橋
      分局員警詢問，詢問過程當地之澳門司法警察亦陪同當場
      製作筆錄，被告陳嘉雄之供述係出於其自由意志等事實，
      業據證人陳榮順即製作筆錄之員警於原審審理時結證屬實
      （詳原審94年11月25日審判筆錄），是被告陳嘉雄當時陳
      述時之外部客觀情況值得信用保障，即並未受到其他外力
      之影響而可信，且參酌被告丙○○於原審審理時供稱「柯
      琪等人的帳戶，是在綁人的前2、3天就找好，我只有要陳
      嘉雄去找柯琪，最後委託陳嘉雄領這筆錢，我直接跟柯琪
      要一個帳戶，我說錢要轉到大陸、…贖金降到1千萬元美
      金，是由龍哥去跟林鐘義談的，林鐘義將錢匯出去之後，
      由陳嘉雄搭機前往澳門領取贖款」（參見原審94年8月3日
      準備程序筆錄第3、4頁），及被告葉坤於原審審理時承認
      有告訴被告陳嘉雄有關乙○○的身分證號碼、行動電話門
      號等資料等情；及於警詢中供稱「（問：你稱未與丙○○
      等人參與綁架乙○○，為何於94年4月22日21時42分15秒
      ，陳嘉雄以行動電話0000000000與你所使用之0000000000
      行動電話聯絡，內容你曾提供被害人乙○○所使用行動電
      話0000000000及所使用交通工具、年齡等資料，你作何解
      釋？）因為陳嘉雄打電話給我要我提供資料，我知道他們
      與乙○○父親有些仇恨，所以我就告訴他們」等語（詳94
      年度偵字第8421號偵查卷卷第67頁），核與被告陳嘉雄於
      警詢中供稱「（問：你們如何分工？）我僅負責到澳門提
      款，至於綁人則由他們負責」、「（問：警方根據2005年
      4月22日21時42分15秒由你所使用之行動電話0000000000
      打出給0000000000號之監聽電話內容中曾提及0000000000
      這個就是主角了，上述兩支電話係何人使用？）00000000
      00是乙○○使用，另0000000000是小葉《庚○○》在使用
      」、「（問：庚○○於本案中有無參與？）庚○○除提供
      被害人乙○○所使用之手機門號、使用車輛車號、平日作
      息出入地點外，至於有無參與綁架行動我並不清楚」等語
      （參見94年度偵字第8421號偵卷卷一第59、60頁）大致相
      符，可認被告陳嘉雄於警詢中之供述其觀察、記憶、表達
      應屬正確，並無虛偽之情，是其於警詢之供述可認具有可
      信之特別情況，且其既為本案之共犯之一，則其於警詢中
      之供述自屬於與犯罪事實的存否相關的事實，並為證明該
      犯罪事實在實質上為必要，即可認為證明犯罪事實之存否
      所必要，是參照首揭條文所示情況，自可認被告陳嘉雄於
      警詢中之供述，符合該條文所示之情況與要件，自得為證
      據。
（三）另按被告之自白，非出於強暴、脅迫、利誘、詐欺、疲勞
      訊問、違法羈押或其他不當方法，且與事實相符者，得為
      證據，刑事訴訟法第156條第1項定有明文。同法第100條
      之1第1項前段關於訊問被告，應全程連續錄音，必要時並
      應全程連續錄影之規定，旨在輔助筆錄之不足，並擔保被
      告陳述之任意性。苟被告之自白確係出於自由意志，且其
      自白之陳述與事實相符，縱令警局或檢察官事後無法提出
      對其訊問之錄音或錄影帶以供法院勘驗比對，仍不得遽指
      警局或偵查筆錄不具證據能力。本件上訴人於警訊及檢察
      官偵查中之自白，雖已查無全程連續錄音之錄音帶，惟係
      上訴人自由意志下所為之供述，且與事實相符，應具證據
      能力（最高法院93年度台上字第1074號判決參照）。被告
      庚○○之選任辯護人雖主張被告陳嘉雄於澳門所製作之警
      詢筆錄，因未經錄音、錄影依法應無證據能力云云。惟查
      ，雖檢察官並未提出被告陳嘉雄警詢時之錄音或錄影帶以
      供本院勘驗比對，然被告陳嘉雄係因在境外之澳門地區經
      當地司法警察機關查獲，現羈押於澳門監獄，由澳門特別
      行政區檢察院偵查中，且被告陳嘉雄係在澳門司法警察局
      接受臺北縣政府警察局板橋分局員警陳榮順詢問，詢問過
      程亦由當地之澳門司法警察陪同當場製作筆錄，被告陳嘉
      雄之供述係出於其自由意志且與事實相符等情，業如前述
      ，依上開最高法院判決意旨，被告陳嘉雄之警詢筆錄應有
      證據能力。
二、關於本案共犯陳嘉雄於偵查中供述之部分：
（一）被告以外之人（含共同被告）於偵查中向檢察官所為之陳
      述，除顯有不可信之情況者外，得為證據，刑事訴訟法第
      159條之1第2項定有明文。此係因上開偵查中向檢察官所
      為之陳述雖仍為審判外之陳述，但立法者衡量刑事訴訟法
      規定檢察官代表國家偵查犯罪、實施公訴，依法有訊問被
      告、證人、鑑定人之權，且實務運作時，偵查中檢察官向
      被告以外之人所取得之陳述，原則上均能遵守法律規定，
      不致違法取供，其可信性極高，為兼顧理論與實務為由，
      而對「被告以外之人於偵查中向檢察官所為之陳述」，例
      外規定除有顯不可信之情況者外，得為證據。
（二）查臺灣板橋地方法院檢察署囑託澳門特別行政區檢察院檢
      察官訊問被告陳嘉雄，而訊問當時在場人員有澳門特別行
      政區檢察院檢察官徐京輝、書記管權慧瑩、臺灣板橋地方
      法院檢察署主任檢察官羅松芳、檢察官張瑞娟、書記官王
      宏鈞、臺北縣政府警察局板橋分局刑警隊副隊長陳榮順、
      巡官賴義芳及翻譯、辯護人等人，而訊問當時被告陳嘉雄
      精神狀況良好，訊問方式採一問一答之方式，過程並無發
      現不當訊問之處，筆錄問答之順序與偵查過程稍有出入，
      惟其內容核與94年度偵字第8421號偵卷卷一第510至512頁
      反面之訊問筆錄記載一致，此有臺灣板橋地方法院檢察署
      94年6月30日勘驗筆錄筆錄、澳門特別行政區檢察院嫌犯
      訊問筆錄（參見94年度偵字第8421號偵卷卷一第502─505
      頁、512頁反面），並經原審當庭勘驗澳門特別行政區檢
      察院檢送之訊問當場錄製之影音錄音帶無訛，有原審95年
      4月10日勘驗筆錄在卷可證，是可認被告陳嘉雄於接受訊
      問時，其自由意志未受壓抑，仍得自由供述，在場訊問之
      檢察官並無對之施以不正方式，是被告陳嘉雄此部分之供
      述，其任意性可獲擔保，且無證據可證明有其他顯不可信
      之情況，是其供述得為證據。
（三）另按「如法官於審判外或檢察官於偵查中訊問被告以外之
      人之程序，未予被告或其辯護人行使反對詰問權之機會，
      除非該陳述人因死亡、或身心障礙致記憶喪失或無法陳述
      、或滯留國外或所在不明而無法傳喚或傳喚不到、或到庭
      後無正當理由拒絕陳述外，均應傳喚該陳述人到庭使被告
      或其辯護人有行使反對詰問權之機會，否則該審判外向法
      官所為陳述及偵查中向檢察官所為陳述，均不容許作為證
      據，以保障被告之反對詰問權，並符憲法第8條第1項及第
      16條之規定意旨。」（最高法院94年度台上字第3728號判
      決意旨參照），查被告陳嘉雄因在境外之澳門地區經當地
      司法警察機關查獲，由澳門特別行政區檢察院偵查中，現
      羈押於澳門監獄等情，已如前述，縱本院依法傳喚，衡情
      被告陳嘉雄亦無法以證人之身分到庭作證，並接受其他被
      告或渠等選任辯護人之詰問，故本件被告陳嘉雄顯有例外
      不能到庭接受詰問之正當情況，依上開最高法院判決意旨
      證人陳嘉雄於偵查中所為之供述，亦有證據能力。被告丙○○、庚○○之選任辯護人雖均請求本院傳喚共犯陳嘉雄
      出庭作證，惟陳嘉雄現羈押於澳門監獄，顯無法到庭等情
      ，業如上述，是本院認並無傳喚陳嘉雄之必要，併予敘明
      。
三、關於澳門特別行政區檢察院出具證明書並用鋼印認證之相關
    卷宗資料、被告陳嘉雄、證人陳家銘、李澤清於澳門特別行
    政區檢察院之詢問筆錄、光碟片及臺灣板橋地方法院檢察署
    勘驗被告陳嘉雄、證人陳家銘、李澤清接受訊問時所製作之
    勘驗筆錄及全程錄音錄影光碟片之部分：
（一）按除前三條之情形外，下列文書亦得為證據：一除顯有不
      可信之情況外，公務員職務上製作之紀錄文書、證明文書
      。二除顯有不可信之情況外，從事業務之人於業務上或通
      常業務過程所須製作之紀錄文書、證明文書。三除前二款
      之情形外，其他於可信之特別情況下所製作之文書。刑事
      訴訟法第159條之4定有明文。
（二）被告丙○○之選任辯護人主張上開澳門特別行政區檢察院
      出具證明書並用鋼印認證之相關卷宗資料及其他證據，均
      為審判外之書面陳述係傳聞證據，無證據能力云云。惟查
      ：
    1.臺灣板橋地方法院檢察署勘驗被告陳嘉雄、證人陳家銘、
      李澤清於澳門特別行政區檢察院接受訊問時所製作之勘驗
      筆錄等資料，係偵辦本案之檢察官於職務上所製作之之紀
      錄文書，並無顯不可信之情況，依刑事訴訟法第159條之4
      第1款之規定自有證據能力。
    2.澳門特別行政區檢察院出具證明書並用鋼印認證之相關卷
      宗資料及被告陳嘉雄、證人陳家銘、李澤清於澳門特別行
      政區檢察院之詢問筆錄等證據，均係澳門特別行政區檢察
      院依當地法令所製作，且被告陳嘉雄、證人陳家銘、李澤
      清於澳門特別行政區檢察院接受訊問時所製作之筆錄，復
      經臺灣板橋地方法院檢察署勘驗無訛，自屬於可信之特別
      情況下所製作之文書，依刑事訴訟法第159條之4第3款之
      規定亦有證據能力。
四、行動電話0000000000之監聽譯文表（即被告陳嘉雄以000000
    0000與被告庚○○使用之0000000000於94年4月22日之三次
    通話監聽譯文，詳臺灣板橋地方法院檢察署95年1月12日丁○榮珍94蒞12390字第3830號函暨檢附之監聽通話譯文及電
    話錄音光碟一片附於原審審理卷及詳94年度偵字第8421號偵
    查卷一第83頁），業經檢察官補提臺灣屏東地方法院檢察署
    通訊監察書（附於臺灣板橋地方法院檢察署檢察官95年4月
    28日補充理由書），且上開臺灣板橋地方法院檢察署95年1
    月12日丁○榮珍94蒞12390字第3830號函暨檢附之監聽通話
    譯文及電話錄音光碟一片，該錄音光碟並經原審勘驗其內容
    與上開譯文相同，且為被告庚○○所自承確屬其與被告陳嘉
    雄之通話內容，詳原審95年2月24日勘驗筆錄，及94年度偵
    字第8421號偵查卷一第83頁所示之譯文經提示被告庚○○，
    其自承是被告陳嘉雄打給電話給伊的，詳原審95年3月10日
    審判筆錄第9頁，是該監聽譯文表均有證據能力。至被告丙○○之選任辯護人主張上開監聽譯文未經依法核發通訊監察
    書無證據能力，蓋就檢察官95年4月28日補充理由書所載之
    理由可知，所監聽之電話為0000000000，而非0000000000
    云云，惟查，檢察官於95年4月28日補充理由書已載明本件
    通訊監察之電話為0000000000，若干資料上係執行人員之筆
    誤方載為0000000000，而該紙通訊監察書上所載之監察號碼
    之三線電話，其中之一確為0000000000，有上開補充理由書
    及通訊監察書在卷可稽（見原審卷四第231頁正、反面），
    是被告丙○○之選任辯護人之上開主張，委無可採。
五、又起訴書證據清單編號十之錄音帶二捲即扣案之錄音帶二捲
    暨其譯文及被害人林鐘義所提出之勒贖電話錄音之錄音帶暨
    其譯文，被告丙○○及甲○○、辛○○、壬○○之辯護人主
    張未經勘驗，無證據能力等語。查上開錄音帶共三捲，均經
    原審當庭勘驗無訛，其錄音內容與譯文均相符，詳原審95年
    3月10日審判筆錄及同年4月10日勘驗筆錄，且被告丙○○指
    示被告甲○○錄製乙○○求救之扣案錄音帶二捲之事實，業
    據被告丙○○、甲○○於原審審理時供承不諱，及被告丙○○於原審審理時之自承林鐘義所提供之勒贖電話錄音確係其
    指示「龍哥」以電話向林鐘義勒贖等情，是上開錄音帶確屬
    真正，非屬偽造，自均得為證據。另被告丙○○之選任辯護
    人主張林鍾義未檢附全部10通電話錄音帶、所提供者係節選
    ，故無證據能力云云，惟查，上開錄音帶業經原審當庭勘驗
    無訛，其錄音內容與譯文均相符，且被告丙○○、甲○○於
    原審審理時亦供承不諱等情，已如前述，是被告丙○○之選
    任辯護人之上開主張亦無可採。
六、按被告以外之人於審判外之言詞或書面陳述，除法律有規定
    者外，不得作為證據，刑事訴訟法第159條第1項定有明文。
    查證人陳榮順於原審依法具結之證述，依法應有證據能力，
    是被告庚○○之選任辯護人主張證人陳榮順之原審審理筆錄
    無證據能力云云，委無可採。另證人林鍾義、乙○○、戊○○、王麗春、被告丙○○、庚○○、黃啟仲、甲○○、辛○○、壬○○於警詢之陳述，依法雖無證據能力，然本院並未
    採為認定被告等人犯罪之證據，附此敘明。
七、另被告庚○○雖主張其因服用藥物故未通過測謊鑑定，且測
    謊鑑定不得唯一證據，並提出相關報導一紙為證乙節，其主
    張雖有理由，然本院並未以被告庚○○之測謊鑑定結果作為
    認定被告庚○○犯罪之證據，附此敘明。
貳、撤銷改判部分（即被告丙○○、庚○○、甲○○、辛○○暨
    壬○○共同意圖勒贖而擄人部分）：
一、被告丙○○非法持有槍枝、爆裂物及子彈部分：
    此部分之事實，業據被告於偵查（詳94年度偵字第8421號偵
    查卷卷一第39頁）及原審及本院審理晟坦承不諱（詳原審95
    年3月10日審判筆錄第4頁、本院95年11月22日審判程序筆錄
    ），並有如附表一編號一至七所示之槍、彈、爆裂物扣案可
    證，而該扣案之槍、彈、爆裂物經送內政部警察署刑事警察
    局，其鑑驗結果如附表一編號一至七所示，有如附表一編號
    一至七所示之該局鑑驗書在卷可佐，足認被告丙○○此部分
    之自白與事實相符，堪以採信。
二、被告丙○○與「龍哥」共同違反臺灣地區與大陸地區人民關
    係條例、藏匿人犯部分：
    此部分事實，業據被告丙○○於原審審理時供認不諱，其供
    承「甲○○、壬○○、辛○○三人是『龍哥』找的，我開始
    有跟『龍哥』提到，由他去找偷渡來台的大陸人，…4月29
    日當天的行動是由我決定，我覺得林鐘義不會回來，我就決
    定直接過去，我找『龍哥』、甲○○、壬○○，CG100型制
    式手槍是以前林家勳給我的，是在2年前，在林家勳的住處
    對面交給我的，我將槍枝交給『龍哥』，是4月29日當天交
    給『龍哥』，大約是下午出發前交給『龍哥』帶甲○○、壬○○去綁乙○○、之前我過去找林鐘義時，就知道乙○○在
    虎爺電子遊藝場，綁到乙○○之後，就帶到龜山鄉○○街13
    9巷22號，房子是甲○○租的，甲○○是『龍哥』介紹認識
    ，在綁人之前就認識甲○○，肉票放在龜山鄉，之後由甲○○、壬○○看守，辛○○是後在苗栗縣後龍鎮才加入去看守
    的」等語（參見原審94年8月3日準備程序筆錄第3、4頁），
    核與被告甲○○、壬○○、辛○○於偵查及原審審理時均供
    承確係經由「龍哥」安排自大陸偷渡來台，住處亦均由「龍
    哥」安排等情（詳原審94年8月1日準備程序筆錄第2至4頁）
    ，且被告甲○○、壬○○、確實住在桃園縣龜山鄉○○街
    139巷22號共同看守肉票乙○○，嗣該二人與被告辛○○住
    在苗栗縣後龍鎮○○路500巷30號2樓共同看守肉票乙○○，
    直至95年5月14日21時許，在上開苗栗縣後龍鎮處所為警查
    獲之事實，亦據被告甲○○、壬○○、辛○○於原審審理時
    所自承（詳原審94年8月1日準備程序筆錄第2至4頁），足認
    被告丙○○、甲○○、壬○○、辛○○此部分之自白與事實
    相符，均可採信。
三、被告丙○○等人共同擄綁及拘禁被害人乙○○部分：
    被告丙○○與林鐘義原係舊識，知悉林鐘義所經營位於臺北
    縣板橋市○○路59號旁虎爺電子遊藝場獲利高，為有資力經
    濟富裕之人，及於94年4月29日決定擄綁乙○○，並指示「
    龍哥」駕駛車牌號碼DC─4558號自小客車搭載被告甲○○、
    壬○○持CG100型制式手槍前往臺北縣板橋市○○路59號擄
    綁乙○○，而由被告甲○○、壬○○持前開槍枝進入上址，
    被告甲○○以手環扣乙○○脖子，被告壬○○持槍抵住乙○○腰際之方式，強押乙○○進入在外等候之前開車輛內，上
    車後即以膠帶貼住乙○○之眼睛及嘴巴並將雙手戴上手銬，
    並將乙○○之頭及身體壓在甲○○腿上，以浴巾覆蓋乙○○
    ，避免他人發現，「龍哥」旋即趨車前往前開事先承租之桃
    園縣龜山鄉○○街139巷22號處所隱匿拘禁乙○○，並與被
    告甲○○、壬○○共同負責看守乙○○。數日後「龍哥」與
    被告甲○○、壬○○共同押解乙○○趨車前往苗栗縣後龍鎮
    ○○路500巷30號2樓處所隱匿拘禁乙○○，並以鐵鍊綑綁於
    衣櫥吊桿上再將乙○○以手銬銬於鐵鍊，由被告甲○○、壬○○、辛○○共同負責看管乙○○等事實，業據被告丙○○
    於原審及本院審理時所供認，核與被告甲○○、壬○○、辛○○於原審及本院審理時之供述大致相符，並據證人乙○○
    於偵查及原審審理時結證屬實，及證人王麗春、陳怡龍即查
    獲員警於原審審理時證述明確，茲就被告丙○○、甲○○、
    壬○○、辛○○、證人乙○○、王麗春之證述分述如下：
（一）被告丙○○於原審審理時供承「我以前常去林鐘義的辦公
      室坐過，我與林鐘義家裡認識7、8年。…4月29日當天的
      行動是由我決定，我覺得林鐘義不會回來，我就決定直接
      過去，我找『龍哥』、甲○○、壬○○，CG100型制式手
      槍是以前林家勳給我的，是在2年前，在林家勳的住處對
      面交給我的，我將槍枝交給『龍哥』，是4月29日當天交
      給『龍哥』，大約是下午出發前交給『龍哥』帶甲○○、
      壬○○去綁乙○○、之前我過去找林鐘義時，就知道乙○○在虎爺電子遊藝場，綁到乙○○之後，就帶到龜山鄉○○街139巷22號，房子是甲○○租的，甲○○是『龍哥』
      介紹認識，在綁人之前就認識甲○○，肉票放在龜山鄉，
      之後由甲○○、壬○○看守，辛○○是後在苗栗縣後龍鎮
      才加入去看守的」等語（參見原審94年8月3日準備程序筆
      錄第3、4頁）。
（二）被告甲○○於原審審理時供稱「當天去綁乙○○的時候，
      有龍哥、壬○○和我，只有我們3人，…我們那天去的時
      候，只有看到龍哥帶1個包包，…我以手環乙○○的脖子
      ，壬○○當時確實在旁邊，…我對乙○○講了一句是私人
      的事，就是要他跟我走一趟，一下就回來，我沒有跟他開
      口要錢，…壬○○確實有用膠帶黏住他的嘴巴，乙○○坐
      在我跟壬○○的中間，我們都坐在後座，龍哥開車的，我
      和壬○○在我們租的地方一起看住乙○○的，在那當時還
      沒有看到辛○○，…之後龍哥開車到苗栗的，我們看守乙○○後的第5、6天後才看見辛○○的，那時我們3人和龍
      哥在，龍哥和另外1個人都有戴口罩，我沒有拿槍，槍是
      在包包裡面」等語（參見原審94年8月1日準備程序筆錄第
      2 、3頁）。
（三）被告壬○○於原審審理時供述「確實有在94年4月29日和
      龍哥一起去綁乙○○，甲○○押他上車的，槍是龍哥提供
      的，我是後來才上車的，…要下車的時候，龍哥拿了一把
      槍給我，要我去嚇嚇人，我就跟著甲○○走，把乙○○押
      上車，我有拿膠帶封住乙○○的眼睛和嘴巴，…乙○○當
      時躺在甲○○身上，當時辛○○沒有在現在，直到我們移
      到苗栗縣後龍鎮○○路以後，辛○○才出來和我們一起看
      守乙○○的」等語（參見原審94年8月1日準備程序筆錄第
      3、4頁）。
（四）被告辛○○於原審審理時供稱「我來台之後，身體不適，
      住的地方我不知道，都是人家安排的，我住過3、4個地方
      ，最後住的地方，就是我和甲○○、壬○○他們一起看守
      乙○○的地方，…在看守乙○○的期間，都沒有離開過，
      這期間吃的東西，都是有人敲門後拿進來的，用的東西在
      住的地方都有，我們3人沒有對外聯絡，唯一的工作就是
      看守乙○○」等語（參見原審94年8月1日準備程序筆錄第
      4 頁）；
（五）證人乙○○於偵查中證稱「我在94年4月29日下午3點將近
      4點左右，在板橋市○○路59號裡面，我在該處背對著門
      口坐著，跟我阿伯還有1位賣票的小姐聊天，之後就有2名
      歹徒都沒有蒙面，其中1名扣住我的脖子把我強行拖出去
      ，另外一名男子從腰際掏出槍來，並在我面前做上膛的動
      作，之後就將我帶上1輛房車，車上還有另外1個人開車，
      而副駕駛座有沒有人我來不及看，因為我一上車就被銀色
      的膠帶蒙上眼睛，嘴巴也被貼上，雙手也被銬上手銬，而
      押我上車的其中1名歹徒就開始打電話，電話接通後只說
      了兩個字『回家』，就掛斷電話，該名男子持大陸口音，
      而坐在駕駛座的男子都沒有說話，我只聽到他拿遙控器的
      聲音」、「（問：認識94年4月29日當天綁架你的人否？
      ）我都不認識」、「（問：綁架你的人有無持任何工具？
      如何控制你的行動？）拿槍將我押走，我上車後，他們把
      我的頭壓在他們腿上，並拿東西將我蓋住，不讓別人看到
      ，到了第一個地點後，我知道是樓上，之後叫我坐在床上
      ，並將我身上所有的物品，包含戒指、項鍊及電話卡等物
      強行扯走，並且上了腳銬，他們有踢我，而且他們會不定
      時將槍枝上膛的聲音給我聽，這樣讓我很害怕，他們將我
      帶到房間後，首先就先問我爸爸的電話，我很害怕，就將
      我爸爸0000000000的電話號碼給他們，然後就有人在那裡
      看著我」、「（問：遭拘禁的時間有無遭傷害？何人，以
      何工具傷害你？）我在第一個地點時，有一名大陸籍人士
      他叫我不要叫，如果叫的話，他們就要打死我，他們說他
      們有很強大的火力，警察來也打不過他們，而他們經常用
      槍枝上膛的聲音給我聽，我很害怕，所以都不敢出聲音」
      、「（問：94年4月29日你被綁當天，是否用手扣住你脖
      子，壬○○持槍將你押上車，而車子由丙○○駕駛？）當
      天是甲○○用手扣住我的脖子，壬○○持槍將我押上車，
      但車上的駕駛絕對不是丙○○」、「（問：何人要你錄音
      ？錄音之內容為何？總共錄了幾次？）是甲○○表示上面
      的人要他幫我錄音，總共錄了3次，都在這次被救出的地
      點錄音，每次錄音都會用鐵絲綁我的手指…」等語（參見
      94年度偵字第8421號偵查卷卷一第229至231頁）；
（六）證人乙○○於原審審理時結證稱「（辯護人蔡鎮隆律師問
      ：94年4月29日你在虎爺遊藝場遭人勒住脖子時，那個人
      跟你說什麼話？）私人恩怨」、「（辯護人蔡鎮隆律師問
      ：在本案發生前，你與丙○○之間有無過節？）沒有」、
      「（辯護人蔡鎮隆律師問：王麗春、戊○○跟你是什麼關
      係？）戊○○是我母親，王麗春是我們公司的員工」、「
      （檢察官問：與本案被告那些人認識？）丙○○、庚○○
      ，他們是我爸爸的朋友，常去公司泡茶、聊天」、「（檢
      察官問：丙○○、庚○○都認得你？）是的」、「（檢察
      官問：本案的3位大陸人士是否認得？）不認識」、「（
      檢察官問：當時在進去綁你的人是有2位大陸人士？）是
      的」、「（檢察官問：你跟大陸人士有無私人恩怨？）沒
      有」、「（檢察官問：因此在綁你的時候，大陸人士講私
      人恩怨就是假話？）我也不知道什麼是私人恩怨，他們就
      將我帶走」、「（檢察官問：綁的處所是否是在虎爺遊藝
      場？）不是，是在板橋府中路59號，是在虎爺遊藝場的隔
      壁」、「（檢察官問：當時大陸人士綁你的時候，有無帶
      槍？）有的」、「（檢察官問：二個人都帶槍，還是一個
      人帶槍？）壬○○一進來，就拉槍機，甲○○就到我後面
      扣住脖子」、「（檢察官問：壬○○如何拉槍機？）甲○○將我扣住，壬○○就上膛，比旁邊的人，沒有講話」、
      「（檢察官問：《請求提示94偵8421號卷卷一第319頁至
      第330頁》《審判長提示94偵8421號卷卷一第319頁至第
      330 頁》何人拉槍機，何人勒住脖子？）第325頁的被告
      是拉槍機的人，是壬○○，扣住我的人是第329頁的甲○○」、「（檢察官問：你與大陸人士沒有私人恩怨，與被
      告丙○○、庚○○有無私人恩怨？）沒有」、「（檢察官
      問：你在外面有無欠任何人的債務，或與任何人有金錢糾
      紛？）都沒有」、「（檢察官問：虎爺遊藝場的營業與你
      有無關係？）沒有」、「（檢察官問：你被綁的時候，是
      上車還是其他方式？）用槍押我上車的」、「（檢察官問
      ：車上還有沒有人？）車上還有一個開車的人」、「（檢
      察官問：開車的人是誰？）不認識，但是確定不是丙○○
      」、「（檢察官問：你在車上已經被蒙住？）我一上車就
      被蒙住眼睛，上手銬」、「（檢察官問：在車上這些被告
      有無對外用行動電話聯絡？）有的，說『回家』二個字，
      是押我的2個人，因為他們跟我坐後面，我夾在他們中間
      。是坐在我右手邊的人講回家」、「（檢察官問：依據丙○○的說法，說是他去綁你的，他說在車上跟你說過，與
      你爸爸有恩怨，跟你沒有關係，你爸爸將世超的屍體交出
      來你就沒事，有無講過這些話？）沒有」、「（檢察官問
      ：你每天是否會固定出現在被綁的地方？）對」、「（檢
      察官問：大部分幾點會到那裡？）下午3點左右」、「（
      檢察官問：在被綁的案發前，庚○○或丙○○有無出現在
      案發的處所或附近？）庚○○有時候會到我們公司的休息
      室去坐，地點是在東門街那裡。但是那時候無意間，庚○○有問我平常都去哪裡，我說我都在公司，我並不知道，
      他是要綁架我」、「（檢察官問：庚○○在案發前是常常
      來，還是偶而來？）案發更之前是常常來，案發前是偶而
      來」、「（檢察官問：你的行動電話與車號的資料有無交
      給任何人？）因為我的車子停在公司門口，庚○○有問我
      車子是否是我開的，我說對」、「（檢察官問：有無將手
      機給過庚○○？）有的，案發更早之前他就知道我的電話
      ，車子是後面才問的」、「（檢察官問：在被綁的時候，
      身上還有些財物？）是的，戒指、項鍊、電話卡、鑰匙等
      」、「（檢察官問：這些東西現在到哪裡去？）不見了，
      到第一個地方時，他們2個大陸人就搜我的身，將我的戒
      指、口袋內的東西拿走」、「（檢察官問：你剛說你被綁
      的時候，眼睛是被膠帶纏繞？）是的，膠帶貼在眼睛上面
      ，有時候是膠帶直接貼在眼睛上，有時候膠帶貼衛生紙，
      有時候是膠帶貼好後再載壹個眼罩」、「（檢察官問：眼
      罩中間有無拿下來過？）有的，他們將我帶到廁所，拿東
      西給我吃的時候，才將眼罩拿下來」、「（檢察官問：你
      怎麼辨識在被關的期間，綁你的大陸人士一直在現場？）
      我有看到，有時候流汗會鬆掉，鼻子旁邊會有空隙，我又
      是躺著，所以我用眼角餘光有看到」、「（檢察官問：你
      在廁所吃飯，眼罩拿下來時，曾經看過誰？）甲○○、壬○○」、「（檢察官問：幾位大陸人士，說看守你時，沒
      有帶槍？）有帶槍，因為有拉槍機」、「（檢察官問：你
      是因為聽到有拉槍機，所以知道他們有帶槍？）我躺著，
      眼角餘光用看到2個大陸人士腰際都有插著槍」、「（檢
      察官問：他們在看守你的時候，有人曾經說過要對你不利
      的話？）甲○○，大部分都是甲○○與我對話，在第一個
      地方時，甲○○要我不要跑、不要叫，說他們火力很強大
      ，警察來也打不過他們，他說他們有步槍、炸彈，很多槍
      」、「（檢察官問：甲○○說他有跟你聊天還拿雞精給你
      吃？）跟我聊天都是在恐嚇我，拿雞精給我喝，都是強灌
      的，是怕我死掉，他看我很久沒有吃東西，他就會灌我喝
      」、「（檢察官問：你說你有聽到，再拿不到錢，要將你
      殺掉？）他們以為我在睡覺，他們私下講說，拿到錢之後
      就將我作掉，他們就可以回大陸過好日子」、「（蔡鎮隆
      律師問：你說你是扁平足被驗退，你是多久被驗退？）1
      個多禮拜」、「（辯護人朱律師問：0000000000是否是你
      的電話？）是的」、「（辯護人朱律師問：這隻電話你用
      多久？）我16、17歲用到現在」、「（辯護人朱律師問：
      你說丙○○、庚○○常常找你爸爸泡茶、聊天，這二個人
      有無跟你泡茶、聊天過？）沒有，我爸爸介紹他們給我認
      識而已，說是朋友關係」、「（辯護人朱律師問：庚○○
      不是你的朋友？）不是」、「（辯護人朱律師問：你剛剛
      說，庚○○在案發更早前是常常來，是來那裡？）來板橋
      市○○街1之2號1樓，我會遇到庚○○」、「（辯護人朱
      律師問：你是否會跟庚○○交談？）他問我，我就會跟他
      交談。他問我平常都去哪裡玩，我說我很少出去玩，我說
      我都在公司。問我一些不相干的事情，就是聊天。問我都
      是跟誰，有沒有很多人這樣」、「（辯護人朱律師問：他
      問你平常去哪裡玩，那個時間是什麼時候？）今年農曆年
      後」、「（辯護人蔡明熙律師問：庚○○的綽號？）長腳
      、阿坤、小葉」、「（公設辯護人問：被綁時，當時身上
      的財物為何？）戒指、項鍊、電話卡、鑰匙、眼鏡，就是
      我現在戴的這付眼鏡，沒有手錶、皮夾」、「（公設辯護
      人問：是否當時的身外之物都被拿走？）是的」、「（公
      設辯護人問：當時是否就是在控制你行動的時候？）是的
      」、「（公設辯護人問：他們私下說拿到錢就將你作了，
      他們是誰？）甲○○、壬○○、辛○○他們3個人」、「
      （公設辯護人問：他們3個人有無常常在房間內聊天？）
      他們聊天都是以為我睡著之後，他們才會聊」、「（公設
      辯護人問：你提到你有真的被鐵絲纏繞手指？）是的」、
      「（公設辯護人問：最後一次是在你被救之前多久？）之
      前4、5天左右」、「（公設辯護人問：你被救時，有無看
      到現場那些東西被查扣？）全部的槍枝都在包包內，放在
      床旁邊」、「（公設辯護人問：所以那時候我就知道他們
      有槍？）他們抓我的第1天我就知道，他們說他們火力很
      強大，警察來也打不過他們，還說他們有炸彈。我以為他
      們是開玩笑的，結果是真的」、「（公設辯護人問：你看
      到那些槍枝時，是否很震撼？）是的，我覺得很恐怖，我
      以為他們是開玩笑，結果他們有步槍、土製炸彈、衝鋒槍
      等」、「（檢察官問：你現在戴的眼鏡也是被他們拔掉？
      ）是的，直到我被救出來，他們是將我的眼鏡放在一個袋
      子，是警察拿給我的」、「（檢察官問：你在屋內時，除
      了手銬外，是否還有用鐵鍊？）鐵鍊一端纏繞在衣櫥，還
      有膠帶纏繞，才不會發出聲音，另一端銬在我的手銬上，
      這是在第三個地方的時候。第二個地方也是銬手銬，鐵鍊
      是銬在上下舖的床頭上」等語（參見原審94年10月24日審
      判筆錄）；
（七）證人王麗春於原審審理時結證明確，其證稱「（辯護人蔡
      鎮隆律師問：94年4月29日乙○○遭人自板橋市○○路59
      號1樓帶走，你是否在現場？）是的」、「（辯護人蔡鎮
      隆律師問：當時你如何處置？）他出去後，我看到車子開
      走，我馬上聯絡他們店裡的員工」、「（檢察官問：當時
      進來拿槍的人，是否對你比，要你不要動？）是的」、「
      （檢察官問：是否是大陸人？）拿槍的人沒有講話，另一
      人抱住乙○○脖子，我以為他們是在開玩笑，我就站起來
      ，問你們在做什麼，勒住脖子的人就說私人恩怨，另一個
      就把槍拿出來」、「（檢察官問：那把槍有無比著你？）
      有的」、「（檢察官問：是否要你不要動？）意思應該是
      要我不要動，我沒有辦法抵抗」、「（檢察官問：你報案
      的時候，所講的車號Ｄ74558號，是否當場寫下來的？）
      我有看到，馬上記下來，交給他們公司員工，當時的情形
      ，我並不知道對方是什麼人，我以為是警方，我有跟他們
      店裡的人講」等語（參見原審94年10月24日審判筆錄）。
（八）證人陳怡龍即查獲員警於原審審理時結證稱「（檢察官問
      ：現職為何？）新店分局小隊長」、「（檢察官問：94年
      5月14日日21時左右，有無前往參與苗栗縣後龍鎮○○路5
      00巷30號2樓的勤務？）有的」、「（檢察官問：當時是
      否是第一波的攻堅人員？）是的」、「（檢察官問：當時
      的勤務目的為何？）得到情資要解救人質」、「（檢察官
      問：當時有無持武器進入現場？）有的，現場的攻堅人員
      都有攜帶武器、防彈盾牌。我個人是90手槍、防彈背心」
      、「（檢察官問：解救人質為何需要攜帶武器進入？）有
      情資顯示對方有強大的火力」、「（檢察官問：進到現場
      以後，現場有無發現到你們所懷疑的強大火力？）有的，
      長槍、短槍、各式子彈」、「（檢察官問：這些武器當時
      放在何處？）他們地板上有鋪床墊，武器是放在床墊旁，
      他們是用黑色袋子裝起來，袋子拉鍊有打開」、「（檢察
      官問：裝武器的袋子放在床墊旁，當時距離被告有多遠？
      ）伸手可及之處」、「（檢察官問：當時你們進入現場之
      後，犯嫌一共幾位？）我是第一個進去的，房間有3個犯
      嫌，2個在床上，1個在化妝室」、「（檢察官問：這個裝
      槍的袋子距離那個嫌犯最近？）辛○○《當庭指認》他是
      在床墊上，離袋子最近」、「（檢察官問：他們是否在床
      上睡覺？）我進去的時候，他們已經坐起來，有作伸手要
      拿槍的動作」、「（檢察官問：有無拿到槍？）沒有，當
      時我是負責解救人質，其他同事負責壓制犯嫌。我們幾乎
      是同時進去，只是我的方向是往人質方向。另一個同事是
      壓制被告的方向」、「（檢察官問：有無救到人質？）有
      的」、「（檢察官問：當時人質處在何情形下？）當時雙
      眼被眼罩蒙住，右手被鐵鍊鍊住，鐵鍊連結到衣櫥內」、
      「（檢察官問：當時人質是被關在什麼地方？）房間一個
      角落，進門最左手邊的角落，他們讓人質靠在那邊」、「
      （檢察官問：救到人質時，有無表明身分？）有的，當時
      人質很害怕，我就立刻表明身分」、「（檢察官問：表明
      身分後，人質做何反應？）當時人質不相信我們是警員，
      當時情緒激動、緊張」、「（公設辯護人問：你們何時知
      道有槍枝在黑色袋子裡？）進門第一個時間，因為房間很
      小，進門就可以看到，我們進去就可以看到槍枝。槍枝是
      放在一個很大的黑色袋子，袋子就在床旁邊。我一進去就
      可以看到槍枝，因為那個房間很小，進門右手邊就是床舖
      ，左手邊是廁所」、「（公設辯護人問：那個袋子是怎麼
      的袋子？）是一個黑色的長袋子，是拉鍊的。袋子是打開
      的狀況」、「（公設辯護人問：當時拉鍊是沒有拉好還是
      整個是打開的狀況？）是打開的狀況，不是拉到一半沒有
      拉好的狀況。」、「（公設辯護人問：當時對袋子是可以
      一目瞭然？）是的」、「（公設辯護人問：看到什麼東西
      ？）我先看到一把長槍，是Ｍ16型，因為我們警察配備裡
      面有Ｍ16，我衝進去，有先看一下，以免歹徒持槍對我」
      等語（參見原審94年11月25日審判筆錄）。
（九）至被告壬○○於本院審理時辯稱：伊於94年4月29日當天
      沒有持槍云云。惟查，被告壬○○於原審業已坦承持槍進
      入府中路59號擄綁證人乙○○，已如前述，核與證人乙○○、王麗春之證述及被告丙○○、甲○○之供述相符，是
      被告壬○○上開辯解核屬事後避就之詞，委無可採。另被
      告甲○○、壬○○、辛○○於本院審理時辯稱：渠等均不
      知道有槍枝、子彈及爆裂物的事情，槍彈都是放在黑色包
      包內，包包也未曾打開，渠等也不知道是擄人勒贖云云。
      惟查，被告壬○○確有持槍與被告甲○○進入府中路59號
      擄綁乙○○等情，業如前述，且被告甲○○、壬○○、辛○○3人於看守證人乙○○期間不時拉槍機威嚇證人乙○○、警方攻堅時放置槍彈之黑色包包呈打開之狀況，且在
      被告伸手可及之處等情，亦據證人乙○○、陳怡龍證述明
      確，是被告甲○○、壬○○、辛○○3人上開辯解顯不可
      採，而被告丙○○於本院審理時陳稱：被告甲○○等3人
      不知道槍彈云云，顯係迴護之詞，亦不足取。至被告壬○○請求勘驗府中路59號之現場錄影帶、被告甲○○、壬○○、辛○○3人請求調閱警方攻堅之現場錄影帶乙節，因
      被告壬○○確有持槍擄綁證人乙○○、警方攻堅時放置槍
      彈之黑色包包確呈打開之狀況等情，均已臻明確，是本院
      認並無再調閱上開錄影帶之必要，併予敘明。
    此外，並有被告甲○○於原審審理時所自承用以拘禁證人乙○○所用如附表二編號一、二、三、八、九、一一、一五、
    一八、二七所示之物（詳原審95年3月10日審判筆錄第4至8
    頁）可證，復可徵證人乙○○之前開指證非虛，是被告甲○○、壬○○、辛○○三人此部分之犯罪事實，均堪以認定。
四、被告丙○○等人向被害人家屬即林鐘義要求給付贖款部分：
    被告丙○○於94年4月間指示共犯陳嘉雄前往大陸及澳門地
    區，透過關係取得不知情之柯琪於澳門華人銀行所開立之戶
    名為：ＧＯＬＤＥＮ  ＴＥＣＨＮＯＬＯＧＹ金安迪科技、
    帳號為：0000000000000帳戶，供作日後勒贖
    贖款匯入之指定帳戶，並於94年4月29日確定擄得證人乙○○後，於翌日即再指示被告陳嘉雄前往香港等待提領贖金，
    另在拘禁證人乙○○期間，指示被告甲○○對證人乙○○錄
    製，由證人乙○○親口所說內容為向林鐘義求救之錄音帶，
    並指示龍哥打電話給林鐘義要求給付贖款港幣1億元（折合
    新台幣約4億元），並在電話中對林鐘義播放上開證人乙○○所事先遭預錄之錄音內容，經林鐘義與龍哥交涉後，被告
    丙○○、龍哥同意將贖金降為美金1千萬元（折合新台幣約
    3億2000元），並指示林鐘義將贖金匯入上開柯琪所提供之
    帳戶內，林鐘義遂於94年5月9日、10日分別自其設於新加坡
    之LIN. SON.CO.,LTD帳戶內匯出美金300萬元及美金100萬元
    至上開龍哥指定之帳戶等事實，業據被告丙○○及甲○○於
    原審審理時供認不諱，亦據被告陳嘉雄於警詢供述明確，核
    與證人林鐘義於偵查中證述及證人乙○○於原審審理時之證
    述大致相符，茲就被告丙○○、甲○○、陳嘉雄之供述及證
    人林鐘義、乙○○之證述分述如下：
（一）被告丙○○於原審審理時供承「柯琪等人的帳戶，是在綁
      人的前2、3天就找好，我只有要陳嘉雄去找柯琪，最後委
      託陳嘉雄領這筆錢，我直接跟柯琪要一個帳戶，我說錢要
      轉到大陸。……錄音的部分，有以鐵絲纏繞乙○○的手指
      ，我是跟甲○○講，應該是甲○○以鐵絲纏繞乙○○的手
      指，也是由甲○○錄音的，甲○○有與乙○○溝通，錄音
      當時，我有在現場，…有在電話播放錄音帶，有跟林鐘義
      要港幣1億元，是由龍哥在電話中播放錄音帶給林鐘義聽
      的，『再拖延時間，1天廢乙○○1支手指，下禮拜老子不
      要錢了，留著錢給你兒子收屍』等語是之前預錄的，我們
      錄了2、3次…贖金降到1千萬元美金，是由龍哥去跟林鐘
      義談的，林鐘義將錢匯出去之後，由陳嘉雄搭機前往澳門
      領取贖款」（參見原審94年8月3日準備程序筆錄第3、4頁
      ）；
（二）被告甲○○於原審審理時供稱確有錄音（詳原審94年8月
      1日準備程序筆錄第3頁），並承認『再拖延時間，1天廢
      乙○○1支手指，下禮拜老子不要錢了，留著錢給你兒子
      收屍』等語是伊說的等情（詳原審95年3月10日審判筆錄
      第17、18頁）；
（三）被告陳嘉雄於澳門司法警察局接受臺北縣政府警察局板橋
      分局員警詢問時供稱「（問：你何時從臺灣到澳門？作何
      事？）於2005年4月30日從臺灣出境到澳門，我是受丙○○指使到澳門華人銀行提款」、提款帳戶、帳號為何？要
      提多少錢？）戶名MACAU GOLDEN TECHNOLOGY金安迪科技
      ，帳號0000000000000，我不知道」、「（問：經查該上
      述帳戶內有分別匯入美金300萬、100萬，總共美金400萬
      元係何人匯入？做何用途？）由乙○○家屬所匯入，因為
      私人恩怨我們挾持乙○○要求他家屬支付之金錢」等語（
      參見94年度偵字第8421號偵卷卷一第59、60頁）；
（四）證人林鐘義於偵查中結證稱「（問：與乙○○之關係？
       ）父子」、「（問：乙○○之手機門號？）0000000000
       」、「（問：乙○○之車號？）5Ｔ─8558」、「（問：
       何時知悉乙○○遭綁架？）94年4月29日下午6時許」、
       「（問：你如何得知？）因歹徒跟乙○○要我的手機門
       號後打電話給我，我的手機門號為00000000000，這是大
       陸的手機門號，當時我的人在大陸廈門接到電話的」、
       「（問：歹徒如何恐嚇你？）他第一通打來告訴我說，
       我的兒子乙○○在他手中，要我等他的電話，後來在94
       年4月30日下午5、6點，歹徒又打來，告訴我乙○○在他
       手上，要我等通知，後來94年5月1、2日傍晚，他又打電
       話來，叫我準備1億港幣，第4通是在94年5月3日又打來
       ，要我給他1億港幣，並告訴我將錢匯到澳門華人銀行，
       並告訴我銀行帳號，我跟他討價還價，他要我再等通知
       ，再隔了1、2天，歹徒又打電話來，我告訴他最多300萬
       美金，他說不可以，後來又打電話來，表示降為1000萬
       美金，對方並沒有表示身分，後來又打電話來，問我匯
       款沒，我表示還沒有，歹徒要我分3次匯，我表示我已經
       匯了300萬美金，因為他有放我兒子的錄音帶給我聽」
       、「（問：歹徒所撥放錄音帶之內容？）我兒子講『爸
       爸，明天是母親節，我想回家陪阿媽及媽媽吃飯，你若
       不來救我，他說要用鐵絲把我的手指一隻一隻弄壞掉」
       、「（問：歹徒如何知悉你很有錢？）他知道我的生活
       背景」、「（問：前後有好幾通電話，有幾個人撥打？
       ）都是同一人，操台語口音」、「（問：你如何付給歹
       徒贖款？）我從我新加坡的帳戶匯美金過去，是我的帳
       戶，戶名『林鐘義』，我分2次匯，第1筆300萬美金，第
       2筆100萬美金，我將錢匯到澳門華人銀行歹徒指定的戶
       頭」、「（問：何時交付贖款？）94年5月8日付300萬美
       金，94年5月12日再付100萬元美金」、「（問：有無歹
       徒勒贖之錄音帶？）我有給板橋分局三組」等語（參見
       94年度偵字第8421號偵卷卷一第544至545頁反面）；
（五）證人乙○○於原審審理時結證稱「（檢察官問：你在那
       邊被錄音，一共錄了幾次？）3次」、「（檢察官問：內
       容為何？）都是叫我爸爸趕快匯錢過來，說要廢我的手
       指頭、手臂，拖1天就是1隻手指，錄音的時候也是用鐵
       絲綁我的手，真的很痛，沒有辦法不錄」、「（檢察官
       問：誰用鐵絲綁你？）甲○○、壬○○都有」、「（檢
       察官問：錄了3次，應該會有3捲，為何扣案的只有2捲？
       ）或許是他們認為錄的不好，將它丟了」等語（參見原
       審94年10月24日審判筆錄）；
     此外，並有被告丙○○指示被告甲○○命證人乙○○親口
     錄製內容為「乙○○稱：爸，你快來救我，我很害怕，看
     不到你，真的啦，你不要再拖了啦，我現在很難過，很痛
     苦，你趕快來救我，我很想看到你，爸爸、媽媽、阿媽、
     妹妹，你趕快來救我，你不要再拖了，你再拖的話，人家
     已經沒耐性了，他馬上要將我的手，他說從下星期一開始
     ，要將我的手用鐵線綁起來，1天要斷1支，2天要斷2支，
     還要將我的手弄斷，你要趕快來救我，不可以再拖了，我
     明天就要…。被告甲○○稱：禮拜一再拖的話就這樣子，
     自己看著辦」及「乙○○稱：爸，我一帆啦，我真的很難
     過，爸，你趕快來救我，你是不是不要我？你趕快來救我
     ，趕快來救我，我真的很痛苦。他們說要弄我的手指頭，
     我的手指頭很痛，你趕快來救我啦，嗚…（哭泣聲）。被
     告甲○○稱：好了，不要說那麼多，把電切掉。嘴巴給我
     封住，操你媽再給我拖，他媽的，1天廢你1根手指頭，下
     個禮拜，媽的，老子不要錢，留著錢給你兒子收屍吧！」
     ，此經被告丙○○、甲○○於原審審理時供承不諱，有被
     告丙○○指示被告甲○○錄製之錄音帶2捲扣案可證，並經
     檢察官勘驗屬實，有臺灣板橋地方法院檢察署勘驗筆錄（
     詳94年度偵字第8421號偵卷卷一第403、404頁），復經原
     審於95年3月10日審理時當庭勘驗屬實，被告甲○○亦自承
     前開內容除證人乙○○所述外，其餘為其所述等（詳原審
     95年3月10日審判筆錄第16至18頁），及而證人林鐘義於偵
     查中所提供之歹徒勒贖之電話通話錄音帶並經臺灣板橋地
     方法院檢察署檢察官勘驗在卷，有該署94年7月6日勘驗筆
     錄（參見94年度偵字第8421號偵卷卷一第558至562頁），
     復經原審再次勘驗，勘驗結果為證人林鐘義提供之電話通
     話錄音帶之內容，核與偵卷譯文資料（即94年度偵字第842
     1號偵卷卷一第559至562頁）相互一致，被告丙○○於原審
     勘驗後並自承該通話內容是伊請「龍哥」打給林鐘義等語
     ，此有原審95年4月10日勘驗筆錄附卷可稽。復有有證人林
     鐘義提出之匯款單據二紙附於詳94年度偵字第8421號偵查
     卷卷一第143、144頁可證，是此部分事實亦堪認定。
五、被告庚○○與被告丙○○、陳嘉雄等人就前開意圖勒贖而擄
    綁拘禁被害人乙○○犯行有犯意聯絡及行為分擔部分：
    被告庚○○於原審審理時雖承認有告訴被告陳嘉雄有關乙○○的身分證號碼、行動電話門號等資料；於本院審理時則供
    稱僅有告訴乙○○的行動電話門號給被告陳嘉雄，但矢口否
    認有何擄人勒贖犯行，辯稱伊從頭到尾都沒有涉案，也不知
    情，陳嘉雄打電話給伊，伊手頭上有一些林鐘義的有賄賂名
    單，伊將事情跟陳嘉雄講，伊不知道他們要做什麼，伊有林
    鐘義賄賂名單、洗錢資料等資料，是丙○○給伊的，丙○○
    是在今年農曆年後交給伊的，伊大概知道林家勳的事情，丙○○交給伊這些資料，說是怕他也有事情，如果他有事的話
    ，要伊將這些資料公布出來，是陳嘉雄跟伊要這些資料，陳
    嘉雄是跟伊要二支電話，一支是林鐘義白手套及乙○○的電
    話，我順口告訴他，我並不知道他們要做什麼云云。經查：
（一）被告陳嘉雄以行動電話門號0000000000與被告庚○○使用
      之行動電話0000000000於94年4月22日分別有3次通話，其
      通話監聽譯文如下：
      (1)94年4月22日12時40分57秒：
        「A（即陳嘉雄，下同）：喂。
          B（即庚○○，下同）：嘿嘿嘿。
          A：那細支8558的六是在前面還是後面。
          B：沒啦，我不能確定是六，你聽懂的嗎。
          A：沒關係，你跟我說是在前面還是後面。
          B：好像是在後面。
          A：六在後面。
          B：沒啦，是字在後面。
          A：那就是8558再來再來問號對嗎。
          B：嘿啦。
          A：是這樣對嗎？
          B：我不能確定。這確定後弄到團團轉，到時候不就
             更費事
          A：才二十六的而已。
          B：喔，是喔。
          A：這個一定是英文字。
          B：但是你也要看一下，他是不是用他的名字買的。
          A：所以我現在就是要來打啊，來看看。
          B ：那二十六個號都給打，不然我們沒有辦法查，我
              是沒確定，不然你看看。
          A：啊，你沒辦法確定嗎？
          B：我要怎麼確定？
          A：對方怎麼樣我們也不知道啊。
          B ：我現在要打，可是他電話沒開機，我晚一點再打
            ，看看他是否記得？
          A：好。
          B：好啦，好啦。」
      (2)94年4月22日16時41分46秒：
        「A（即陳嘉雄，下同）：喂。
          B （即庚○○，下同）：那『大塊』（台語）也不知
            道前面兩個字是什麼。
          A：啊不知道喔。
          B ：對啊，那電話他要晚一點再告訴我，他現在在做
              事，要下班才能跟我講。
          A：沒關係，那你就下班再確定。
          B：那帶子我已經拿到了。
          A：拿到了，那有沒有感覺…感覺怪怪的。
          B：志明喔？
          A：對啊。
          B：還好呢？
          A：還好？
          B ：還好，我是問他說那件事情知道嗎？他好像完全
              都不知道的樣子。
          A：有可能，因為他都沒有再接觸，怎麼會了解。
          B：他都完全不知道。
          A：他現在都完全沒連絡了，那他是問誰。
          B：這樣我就不知道。
          A ：沒關係，你現在不能確定是在前面還是後面？那
              能確定是幾年次的嗎？這應該可以確定吧？
          B ：我還要再問一下，我等晚一點他打給我，我再問
              一下。
          A：那你現在就幫我確定他的真實姓名與幾年次。
          B：那可以確定真實姓名就不用再問。
          A：啊，你就確定幾年次，不然那就不能用。
          B：沒有，我跟你說那兩個字應該是在前面。
          A：是在前面？
          B ：嘿嘿，可是我剛剛有問『大塊』，他說好像沒有
              數字。
          A：六後面不是數字。
          B ：沒有，是兩個字不是數字，我有問『大塊』他說
            是兩個字都是英文字。
          A：（嘆氣）
          B：但是『大塊』說他也不怎麼記的清楚，可是我們
             已經知道那四個字，要查不就很好查嗎？
          A ：要打，我知道要打的方向，問題是很多，那你知
              道嗎？
          B：那你就用類型的啊。
          A ：沒辦法分類型，他們在打這個，要知道號碼才能
              知道類型。
          B ：沒有，我的意思是先去拼出來，再去看看是否是
              同樣的類型，那就知道。
          A：這我知道，我再跟他研究看看。
          B：前面兩個字交叉，才碰幾次。
          A ：對啊，所以你就現再幫我確定一下幾年次的就好
              了，這應該知道吧。
          B：好啦。好啦」
          （以上譯文參見臺灣板橋地方法院檢察署95年1月12
          日丁○榮珍94蒞12390字第3830號函暨檢附之監聽通
          話譯文及電話錄音光碟一片，該錄音光碟並經原審勘
          驗其內容與上開譯文相同，且為被告庚○○所自承確
          屬其與被告陳嘉雄之通話內容，詳原審95年2月24日
          勘驗筆錄）
      (3)94年4月22日21時42分15秒：
        「B（即庚○○，下同）：喂。
          A （即陳嘉雄，下同）：你幾點有辦法給我消息。
          B：電話有了啊。
          A：車子不用啦。
          B：車子就沒有了。
          A：車子也沒用一定是他的名。
          B：我知道啊，誰的我知道啊，另外一支我也知啊。
          A：是喔。
          B：住址我也有了。
          A：喔！現在就是電話啦，我跟你說電話你說沒關係。
          B：我知道，我昨天是不是說兩個對不對。
          A：哪兩個。
          B：一個之前跟我開一樣的。
          A：那一個我知道。
          B：那個她是跟我說他都是用易付的，都換來換去這沒
             關係啦。
          A：你現在知道的先沒關係。
          B：他跟我說的就是兩支啊。
          A：好啊，來。
          B：一支就是0000000000。
          A：這是跟你開同樣的那個人
          B：對。
          A：再來。
          B：0000000000這個就是主角了。
          A：是。我知道，那年份有辦法給我知道嗎？
          B：年份要自己算，他說他前年應該要做兵，最後沒做
           。
          A：最後沒做啊，做兵二十歲，前年應該要做兵的最後沒做。
          B：做兵是剛好要二十歲。
          A：對啊。那差不多73、72左右。
          B：他說前年應該要做兵最後沒做啊。
          A：他知道是這樣嗎。
          B：是。
          A：剩下的都沒辦法再知道了是嗎。
          B：對。
          A：好，這樣我知道。
          B：是。
          A：你剩下的那個有去發落嗎？
          B：都在我這裡。
          A：好，我明天再去跟你拿。
          B ：明天你要等下午，我明早就要出門了」
          （以上譯文參見94年度偵字第8421號偵查卷一第83頁
          ，而該譯文經提示被告庚○○，其自承是被告陳嘉雄
          打給電話給伊的，詳原審95年3月10日審判筆錄第9頁
          ）
      依上開3通電話監聽譯文內容全文以觀，被告陳嘉雄並非
      係向被告庚○○要其所辯稱之林鐘義之賄賂名單及洗錢資
      料，而係在打探某人使用之汽車車牌號碼、行動電話及年
      籍資料，而參酌0000000000為乙○○所使用的電話，車牌
      號碼5T─8558亦為乙○○所使用之汽車車牌號碼及其並未
      服兵役，僅入伍一星期即以扁平足驗退及其為72年次等情
      ，此經證人林鐘義於偵查中及證人乙○○於原審審理時結
      證屬實（參見前述引用證人林鐘義、乙○○之筆錄），足
      證被告陳嘉雄向被告庚○○所打探之人即為證人乙○○。
（二）被告陳嘉雄於澳門司法警察局接受臺北縣政府警察局板橋
      分局員警詢問時供稱「（問：你們如何分工？）我僅負責
      到澳門提款，至於綁人則由他們負責」、「（問：警方根
      據2005年4月22日21時42分15秒由你所使用之行動電話000
      0000000打出給0000000000號之監聽電話內容中曾提及000
      0000000這個就是主角了，上述兩支電話係何人使用？）0
      000000000是乙○○使用，另0000000000是小葉《庚○○
      》在使用」、「（問：庚○○於本案中有無參與？）庚○○除提供被害人乙○○所使用之手機門號、使用車輛車號
      、平日作息出入地點外，至於有無參與綁架行動我並不清
      楚」等語（參見94年度偵字第8421號偵卷卷一第59、60頁
      ），及臺灣板橋地方法院檢察署囑託澳門特別行政區檢察
      院檢察官訊問被告陳嘉雄，被告陳嘉雄供述略以「（問：
      你於5月14日在刑事起訴法庭內，丙○○於14時13分40秒
      曾致電給你，並聲稱一名綽號『長腳』之人士將會前來本
      澳與你會合，當中的『長腳』為何人？）不清楚該『長腳
      』的男子是誰人，但估計可能是『小葉』，因為『小葉』
      的身高很高」、「（問：庚○○如何將被害人乙○○的相
      關資料給你，為何庚○○會將這些資料交給你？）是丙○○讓我向庚○○了解被害人資料，所以，我才會向庚○○
      了解有關被害人的身分資料」等語，此有臺灣板橋地方法
      94年6月30日勘驗筆錄、澳門特別行政區檢察院嫌犯訊問
      筆錄（參見94年度偵字第8421號偵卷卷一第502─505頁、
      512頁反面），並經原審當庭勘驗經澳門特別行政區檢察
      院檢送之訊問當場錄製之影音錄影帶，勘驗結果就該次訊
      問，被告陳嘉雄精神狀況良好，訊問方式採一問一答之方
      式，過程並無發現不當訊問之處，筆錄問答之順序與偵查
      過程稍有出入，惟其內容核與94年度偵字第8421號偵卷卷
      一第510至512頁反面之訊問筆錄記載一致，有原審95年4
      月10日勘驗筆錄在卷可證，而證人乙○○於原審審理時亦
      結證稱被告庚○○之綽號有「長腳」等語（參見前述所引
      用之乙○○筆錄），則被告陳嘉雄前所供稱被告丙○○說
      「長腳」會至澳門與其會合，該「長腳」人即為被告庚○○。至被告丙○○於本院審理時雖以證人身分證稱：其於
      94 年4月29日並無在板橋府中路案發現場附近出現，其只
      知道龍哥當天有在案發現場出現，庚○○不是「長腳」，
      「長腳」是個大陸人云云（見本院95年11月22日審判程序
      筆錄），惟依現場之通聯紀錄顯示，被告丙○○、庚○○
      在94年4月29日確有出現在府中路之案發現場附近（詳後
      述），故被告丙○○上開陳述顯係為自己卸責及迴護被告
      葉祿之詞，不足採信。
（三）被告丙○○於偵查中已自供門號0000000000號電話是伊所
      使用的，伊平常都是打電話跟庚○○聯絡等語（詳94年度
      偵字第8421號偵卷卷一第583頁）相符，而證人張存馥即
      臺北縣政府警察局刑警隊重案組員警於原審審理時結證稱
      「（檢察官問：現在任職？）臺北縣警察局刑警隊重案組
      」、「（檢察官問：有何專長？）曾經受過通訊監察的專
      長，主要是通聯分析」、「（檢察官問：是否曾經受過這
      些訓練？）我在91年曾經服務於電信警察隊，當時有受過
      專業的訓練」、「（檢察官問：電信警察隊，在警方是否
      是專業單位？）是的。當時在挑選時，在進入警界之前，
      必須有電子方面的專業才能進入」、「（檢察官問：就本
      案所調閱的通聯紀錄，都有基地台起始的欄位，是否能夠
      說明基地台的結構跟表現在通聯紀錄上是什麼意思？）可
      以，我有帶報告過來。（報告附卷）基本上，基地台發射
      方位有象限不同，系爭基地台的象限就如同報告中的圖示
      。由通聯紀錄上基地台欄位的第一個數字就可以知道通話
      人當時是在基地台的那一個方位。這樣可以證明被告丙○○、庚○○、陳嘉雄當時都在府中路案發地附近，並以電
      話打訊號，庚○○是在現場認人。從通聯紀錄來看，從4
      月18日起至案發時這段時間，庚○○、丙○○大約下午3
      到5點之間，都會出現在案發地，依我們研判，是要瞭解
      被害人的作息。案發前大約從15時23分左右，庚○○、丙○○就以電話打訊號，通話時間6秒左右，依電信公司慣
      例，6秒大概是響1聲，依此研判是在打訊號。15時32分16
      秒那通紀錄是他們有通話；15時40分17秒應該是有認到人
      ；在他們綁到被害人之後，陳嘉雄已經離開中山路的區塊
      ，到了板橋市○○路的地方，也就是他們的聯絡據點」、
      「（辯護人朱麗真律師問：依你的推論庚○○有涉案是以
      0000000000這隻電話是庚○○的，如何確認這隻電話是庚○○所使用？）庚○○都時遭到查扣的手機，有1支nokia
      8210的，手機機身經過處理全部都歸零。依據通聯紀錄00
      00000000的手機的機身編號也是歸零，依此研判扣案的手
      機就是庚○○所使用的手機是搭配0000000000這個門號，
      但是基地台沒有辦法判別是歸零的手機。0000000000是庚○○所使用的，如果手機沒有經過特別的處理，基地台所
      收到，可以辨別序號，但是必須是同一公司。如果庚○○
      所拿的手機與我們所調閱的紀錄可以作一個佐證，就可以
      證明」、「（檢察官問：剛剛的通聯紀錄有壹個是在臺北
      市○○路，是否就是庚○○的住家附近？）電話號碼0000
      000000，從4月11日開始的第一筆16時58分46秒的基地台
      位置是在臺北市○○路○段，按照庚○○的筆錄所登載，
      庚○○的住所是在臺北市○○路○段124號10樓，基地台就
      是在庚○○家附近，也可以證明這隻手機是庚○○所使用
      ，這隻手機配合上開門號是庚○○使用的」、「（辯護人
      朱麗真律師問：剛剛說是依照庚○○所被查扣得手機，機
      身號碼歸零及監聽紀錄的手機機身號碼歸零以及電話號碼
      的基地台曾出現在是在庚○○住家附近有一段時間，是否
      以此判斷？）是的」、「（辯護人朱麗真律師問：有無去
      查證過，庚○○是在承德路4段124號10樓，基地台位置是
      否是在這個地點，有無去查證？）沒有去查證，基地台位
      置是在承德路4段5號與門牌號碼承德路四段124號，雖沒
      有實際測過，當我看到通聯紀錄與庚○○的戶籍地址，依
      照我的經驗還有地圖上看以及我之前測過的經驗，可以判
      定庚○○在家中可以收到基地台的訊號」、「（辯護人朱
      麗真律師問：有無可能也有另外1支未扣案手機，機身編
      號也是歸零，是通聯紀錄上0000000000機身編號歸零之可
      能？）有可能，但是在民國94年之後要拿到這種手機，機
      率很低。因為在91年時，有執行一個專案，針對歸零的手
      機大取締查扣，一般的通訊行，知道歸零的手機被抓到會
      被罰錢，所以沒有他們機器。雖然不然說全部都已經被取
      締，但是要找到這種手機的機率很低」等語（參見原審94
      年11月25日審判筆錄），依上開證述情節及證人張存馥所
      提出之報告一份，其中行動電話0000000000於94年4月29
      日15時24分4秒開始撥打至被告丙○○所使用之000000000
      0共6通，基地台位置為臺北縣板橋市○○路○段67號9樓屋
      頂（即案發地附近，研判被告庚○○於案發時，在案發地
      附近），另行動電話0000000000於94年4月11日至同月15
      日間有分別有撥打數通電話（含被告丙○○所使用之0000
      000000號），其發話基地台均為臺北市○○區○○路4段5
      號7樓頂，核與被告庚○○所使用之行動電話0000000000
      （被告庚○○於原審審理時自承行動電話門號0000000000
      為其所使用等語《詳原審95年3月10日審判筆錄第9頁》）
      於94年4月6日之發話基地台相同（即均為臺北市○○區○○路4段5號7樓頂），而基於臺北市○○區○○路4段5號7
      樓頂之功率及涵蓋範圍確定涵蓋臺北市○○區○○路4段
      124號該大樓屋佑即涵蓋被告庚○○之住處即臺北市○○
      路○段124號10樓，以上詳證人張存馥所提出之報告一份（
      含0000000000、0000000000之通話紀錄等資料）、94年度
      偵字第8421號偵查卷卷一第88頁，及臺北縣政府警察局95
      年1月3日北縣警刑大字第0950001309號函，準此，可認行
      動電話門號0000000000確係被告庚○○插卡於扣案如附表
      三編號六所示之序號已歸零之NOKIA牌行動電話使用，亦
      足證證人張存馥所證稱被告丙○○、庚○○、陳嘉雄於案
      發當時都在府中路案發地附近，並以電話打訊號，被告庚○○是在現場認人，從通聯紀錄來看，從4月18日起至案
      發時這段時間，被告庚○○、丙○○大約下午3到5點之間
      ，都會出現在案發地，依我們研判，是要瞭解被害人的作
      息。案發前大約從15時23分左右，被告庚○○、丙○○就
      以電話打訊號，通話時間6秒左右，依電信公司慣例，6秒
      大概是響1聲，依此研判是在打訊號。15時32分16秒那通
      紀錄是他們有通話；15時40分17秒應該是有認到人；在他
      們綁到被害人之後，陳嘉雄已經離開中山路的區塊，到了
      板橋市○○路的地方，也就是他們的聯絡據點等情堪以採
      信。
（四）至被告庚○○辯稱：94年4月29日案發時其有不在場證明
      ，當天下午其先用電話與合作買賣土地事宜之友人子○○○聯絡後，隨即約在臺北市○○路○段126號7樓洽談生意
      云云，並提出其所使用之0000000000通話明細一紙為證。
      而證人子○○○於本院審理時亦證稱：其不曾叫被告庚○○「長腳」其有與被告庚○○合作買賣內湖美麗華土地事
      宜，94年4月29日下午被告庚○○有打電話給其約在7樓談
      事情，講了好幾個小時直到黃昏等語（見本院95年11月22
      日審判程序筆錄）。惟查，上開被告庚○○所提出之0000
      000000通話明細僅能證明其在94年4月29日14時35分許有
      與證人子○○○聯絡，但無法證明案發之際15時30分前後
      被告庚○○身在何處。至證人子○○○雖證稱其當日下午
      與被告洽談買賣土地事宜至黃昏云云，姑不論證人子○○○於事隔久遠後對此事細節仍記憶如此清晰，不無可疑，
      倘證人子○○○所述該件土地買賣已經洽談很久，快要成
      功了云云，衡情住在同一棟大樓之證人子○○○與被告庚○○應會時常聯絡，若被告庚○○因故不能與證人子○○○聯絡時，證人子○○○理應於短時間內向其家人探聽原
      委，然被告葉坤因涉及本案而遭警逮捕，證人子○○○卻
      證稱：過了約幾個星期，我要約他（被告庚○○）母親去
      拜拜，他母親才告訴我他被抓走了（見本院上開同日審判
      筆錄），顯不合理。再者，依證人子○○○所述買主係住
      同一棟大樓7樓之二伯，故其與被告庚○○當日方會約在7
      樓云云，則證人子○○○與被告庚○○並非該件土地買賣
      之買主，且若該件土地買賣已經洽談很久，接近成功之階
      段，亦不會因非買主之被告庚○○被捕而受影響，然證人
      子○○○卻證稱：地主知道被告庚○○的事情後就不賣了
      （見本院上開同日審判筆錄），亦有違常理。另參諸證人
      張存馥有關案發當時被告庚○○應在案發現場附近之證言
      （詳前述)，是證人子○○○上開證述，應係事後串飾迴
      護被告庚○○之詞，委無可採。
（五）另被告庚○○之選任辯護人請求：1.調取94年4月22日21
      時42分15秒之錄音檔並勘驗；2.向監理站查詢登記在林義
      鍾或其妻戊○○名下之S500型賓士車牌號碼是否其中4碼
      為「8558」；3.請公訴人提出0000000000、0000000000於
      94年4月29日下午14時30分至15時30分之通聯記錄等證據
      ，關於1.之部分，該通話之譯文經原審提示被告庚○○，
      被告已自承是被告陳嘉雄打給電話給伊的（詳原審95年3
      月10日審判筆錄第9頁）；而關於2.之部分，證人林義鍾
      、乙○○均證稱車牌號碼5T─8558確為乙○○所使用之汽
      車車牌號碼無訛；關於3.之部分，依證人張存馥所提出之
      資料顯示，0000000000行動電話應係被告庚○○使用無訛
      ，而被告庚○○所使用之另一行動電話0000000000於94年
      4月29日下午14時30分至15時30分並無任何通話紀錄，亦
      有被告庚○○所提出之0000000000通話明細在卷可稽，是
      本院認並無再行調查之必要，併予敘明。
（六）綜上，足證被告庚○○確有參與本件擄綁乙○○之犯行，
      而有行為之分擔。
六、被告丙○○等人係基於意圖勒贖部分：
（一）被告丙○○辯稱：伊因好友林家勳遭林鐘義殺害，伊只是
      要向林鐘義討回一個公道，並要向林鐘義要林家勳的屍體
      ，順便談林家勳4個小孩的問題，因為那4個小孩沒有父親
      ，沒有人撫養，要面臨送孤兒院，所以伊才會找林鐘義，
      要讓林鐘義嚐嚐支離破碎云云；被告庚○○辯以：伊跟這
      件案子沒有關係云云；被告甲○○辯稱：4月29日當天是
      龍哥要伊去幫他討債的云云；被告壬○○辯以：伊只是來
      台打工的，事情從頭到尾伊都不知道云云；被告辛○○辯
      稱：伊沒有參與擄人，只是照顧乙○○云云。
（二）經查：
    1.被告丙○○、庚○○於原審審理時自承與林鐘義間並無債
      權債務關係（詳原審95年4月28日審判筆錄第22頁），而
      被告丙○○計劃本件擄綁乙○○，而由其與龍哥、被告陳
      嘉雄、庚○○、甲○○、辛○○、壬○○共同擄綁拘禁乙○○，及被告丙○○指示龍哥以電話向乙○○之父親林鐘
      義勒贖港幣1億元，經雙方交涉後同意降為美金1千萬元，
      林鐘義為免乙○○遭遇不測亦依指示匯款美金400萬元至
      龍哥指定之帳戶內等事實，已如前述，被告丙○○等人勒
      贖之金額高達港幣1億元（折合新台幣4億元），雖嗣同意
      降為美金1千萬元（折合新台幣3000萬2000元），然金額
      之高，遠遠超出被告丙○○所辯稱係為扶養林家勳之4個
      小孩所需，而林鐘義是否確有殺害林家勳，並無證據足資
      證據，且依林鐘義之前案紀錄，亦無殺人案正由檢察官偵
      辦中，有林鐘義之本院被告全國前案紀錄表附卷可查，復
      參酌被告丙○○指示被告甲○○錄製乙○○向其父親林鐘
      義求救之錄音內容及被告丙○○指示龍哥以電話向林鐘義
      勒贖之電話錄音內容，均未出現要林鐘義趕快交出林家勳
      屍體或要其負責林家勳一家妻小等語（詳前開所引述之錄
      音內容及電話錄音內容），是被告丙○○所辯上開情節，
      應係避就之詞，不可採信。
    2.被告庚○○與林鐘義間既無債權債務關係，竟為被告丙○○蒐集乙○○之個人資料，且於案發前、案發時均在案發
      地以電話與被告丙○○聯繫，已如前述，若非為圖鉅額贖
      款，何以參與擄綁乙○○之計劃。另被告甲○○、辛○○
      、壬○○為偷渡來台之大陸客，既不認識林鐘義、乙○○
      ，被告甲○○、壬○○竟共同持槍擄綁乙○○，且於帶走
      乙○○時，也未表明係要債，僅稱私人恩怨，且被告甲○○、辛○○、壬○○在共同拘禁被害人乙○○期間亦未曾
      代人表明要債之意，而渠等3人甘冒遭逮捕之風險偷渡來
      台而實施共同擄綁拘禁被害人乙○○犯行，顯係為圖不法
      之利益，且依證人乙○○於原審審理時證述被告甲○○、
      辛○○、壬○○他們以為我在睡覺，他們私下講說拿到錢
      之後就將我作掉，他們就可以回大陸過好日子等語（參見
      原審94年10月24日審判筆錄），顯見被告甲○○、辛○○
      、壬○○三人均知悉乙○○是綁架案之肉票無疑。
    3.至負責製作張秀玉、王麗春之警詢筆錄之員警即證人癸○○於本院審理時證稱：其係依張秀玉、王麗春之供述製作
      警詢筆錄等語（見本院95年11月22日審判程序筆錄），而
      張秀玉、王麗春之警詢筆錄雖記載被告丙○○與乙○○間
      有過節，然此與被告丙○○所稱：其僅與林鐘義有過節，
      與乙○○並無過節等情，供述歧異。況張秀玉、王麗春之
      警詢筆錄依法無證據能力，業如前述，是證人癸○○上開
      證言亦不得作為有利於被告丙○○認定之依據。
    4.另被告丙○○請求傳喚證人夏鈺媚、林鐘義；請求命證人
      林鐘義提出10通其轉錄手機之通話錄音帶乙節，因並無證
      據證明林鐘義是否涉嫌殺害林家勳，且被告丙○○應係圖
      鉅額贖款方擄綁乙○○等情，業如前述，是本院認並無傳
      喚證人夏鈺媚、林鐘義，及命林鐘義提出10通其轉錄手機
      通話錄音帶之必要。另被告丙○○請求調閱其於案發時交
      予臺灣板橋地方法院檢察署肅貪組檢察官及北機組調查員
      關於林鐘義疑似行賄資料乙節，因被告丙○○於原審審理
      時已供稱：該份資料中並無林鐘義涉嫌殺害林家勳之證據
      等語（見原審95年4月28日審判程序筆錄），顯見該份資
      料與本案無任何關聯性，是本院認並無調閱該資料之必要
      ，併予敘明。
（三）綜上等情，參互印證，被告等人係基於單純勒贖之意圖而
      擄綁、囚禁被害人乙○○，均堪認定。
七、被告丙○○與陳嘉雄、甲○○共同行使偽造私文書部分：
    被告丙○○指示被告陳嘉雄帶同被告甲○○持偽造之戴佐陵
    國民身分證，由被告甲○○冒戴佐陵之名向出租人覃海珊承
    租桃園縣龜山鄉○○街139巷22號，被告甲○○並在房屋租
    賃契約書上之立契約人（乙方）處偽造戴佐陵之名後，將該
    房屋租賃契約書交給覃海珊而行使之事實，業據被告丙○○
    於原審審理時供承明確（詳原審第94年8月3日準備程序筆錄
    第4頁），及被告甲○○於原審審理時供認屬實（詳原審94
    年8月1日準備程序筆錄第4頁、94年9月23日準備程序筆錄第
    2 頁），並有如附表二編號一一之偽造戴佐陵國民身分證及
    該房屋租賃契約書影本附於94年度偵字第8421號偵卷卷一第
    348至351頁可證，是此部分事實足堪認定。
八、被告甲○○、辛○○、壬○○違反國家安全法、暨與龍哥共
    同非法持有槍枝、爆裂物及子彈部分：
（一）被告甲○○、辛○○、壬○○於警、偵訊、原審及本院審
      理時均供承係透過龍哥安排自大陸偷渡來台之事實，核與
      被告丙○○於本院審理時之供述相符。
（二）被告甲○○、壬○○對渠等與龍哥持槍擄綁證人乙○○暨
      被告甲○○、辛○○、壬○○對如附表一編號一至七所示
      槍、彈、爆裂物等物係藏放在渠等所住用以拘禁乙○○之
      苗栗縣後龍鎮○○路500巷30號2樓處所，嗣為警所查扣一
      節，均不爭執（詳原審94年8月1日準備程序筆錄）。
（三）被告壬○○於偵查中供稱「（問：你在第二個地點或後龍
      時，被查獲的槍彈是否均已上膛？）都還沒有上膛，都放
      在黑袋子內，放牆邊靠裡面放，還沒有上膛」、「（問：
      槍彈既然放在黑袋子內，何以你知道槍彈未上膛？）因龍
      哥帶進來時，要大家不能去動槍彈」等語（參見94年度偵
      字第8421號偵查卷卷一第187頁反面）
（四）證人陳怡龍即查獲員警於原審審理時結證稱「（檢察官問
      ：現職為何？）新店分局小隊長」、「（檢察官問：94年
      5月14日21時左右，有無前往參與苗栗縣後龍鎮○○路500
      巷30號2樓的勤務？）有的」、「（檢察官問：當時是否
      是第一波的攻堅人員？）是的」、「（檢察官問：當時的
      勤務目的為何？）得到情資要解救人質」、「（檢察官問
      ：當時有無持武器進入現場？）有的，現場的攻堅人員都
      有攜帶武器、防彈盾牌。我個人是90手槍、防彈背心」、
      「（檢察官問：解救人質為何需要攜帶武器進入？）有情
      資顯示對方有強大的火力」、「（檢察官問：進到現場以
      後，現場有無發現到你們所懷疑的強大火力？）有的，長
      槍、短槍、各式子彈」、「（檢察官問：這些武器當時放
      在何處？）他們地板上有鋪床墊，武器是放在床墊旁，他
      們是用黑色袋子裝起來，袋子拉鍊有打開」、「（檢察官
      問：裝武器的袋子放在床墊旁，當時距離被告有多遠？）
      伸手可及之處」、「（檢察官問：當時你們進入現場之後
      ，犯嫌一共幾位？）我是第一個進去的，房間有3個犯嫌
      ，2個在床上，1個在化妝室」、「（檢察官問：這個裝槍
      的袋子距離那個嫌犯最近？）辛○○《當庭指認》他是在
      床墊上，離袋子最近」、「（檢察官問：他們是否在床上
      睡覺？）我進去的時候，他們已經坐起來，有作伸手要拿
      槍的動作」、「（檢察官問：有無拿到槍？）沒有，當時
      我是負責解救人質，其他同事負責壓制犯嫌。我們幾乎是
      同時進去，只是我的方向是往人質方向。另一個同事是壓
      制被告的方向」、「（公設辯護人問：你們何時知道有槍
      枝在黑色袋子裡？）進門第一個時間，因為房間很小，進
      門就可以看到，我們進去就可以看到槍枝。槍枝是放在1
      個很大的黑色袋子，袋子就在床旁邊。我一進去就可以看
      到槍枝，因為那個房間很小，進門右手邊就是床舖，左手
      邊是廁所」、「（公設辯護人問：那個袋子是怎麼的袋子
      ？）是1個黑色的長袋子，是拉鍊的。袋子是打開的狀況
      」、「（公設辯護人問：當時拉鍊是沒有拉好還是整個是
      打開的狀況？）是打開的狀況，不是拉到一半沒有拉好的
      狀況。」、「（公設辯護人問：當時對袋子是可以一目瞭
      然？）是的」、「（公設辯護人問：看到什麼東西？）我
      先看到一把長槍，是Ｍ16型，因為我們警察配備裡面有Ｍ
      16 ，我衝進去，有先看一下，以免歹徒持槍對我」等語
      （參見原審94年11月25日審判筆錄）；
（五）證人乙○○於原審審理時結證稱被告甲○○、壬○○、辛○○在拘禁伊的處所，會持槍不時拉槍機，且被告甲○○
      在看守伊的第一個地方有告訴伊叫伊不要跑、不要叫，他
      說他們火力很強大，警察來也打不過他們，他說他們有步
      槍、炸彈、很多槍等語（詳上開引述之原審94年10月24日
      審判筆錄有關證人乙○○之證述）。
    此外，並有如附表一編號一至七所示之槍、彈、爆裂物扣案
    可證，而該扣案之槍、彈、爆裂物經送內政部警察署刑事警
    察局，其鑑驗結果如附表一編號一至七所示，有如附表一編
    號一至七所示之該局鑑驗書在卷可佐，是被告甲○○、辛○○、壬○○未經向內政部警政署入出境管理局申請許可，而
    未經許可入境臺灣及共同持有上開槍、彈、爆裂物之犯行，
    堪以認定。
九、綜上所述，被告等五人之前述犯行，事證明確，均堪認定。
十、論罪：
（一）被告丙○○未經許可寄藏持有如附表一編號一至七所示之
      槍、彈、爆裂物，核其所為，係犯槍砲彈藥刀械管制條例
      第7條第4項之寄藏制式手槍、爆裂物罪及第12條第4項之
      寄藏子彈罪。按單純之持有，固不包括寄藏，但寄藏係受
      人委託代為保管，其保管本身所為之持有，乃係寄藏之當
      然結果，法律上自宜僅就寄藏行為包括之評價，不應另就
      持有予以論罪。又被告丙○○係基於寄藏之意思持有上開
      手槍、子彈、爆裂物，業如前述，是檢察官起訴意旨雖僅
      敘及被告「持有」之行為態樣，而漏未敘及「寄藏」部分
      之行為，應予補正。被告丙○○未經許可，無故寄藏手槍
      、子彈、爆裂物，其寄藏之繼續，為行為之繼續，至寄藏
      行為終了時，應僅成立一罪。另被告同時同地寄藏如附表
      一編號一至七所示之手槍、子彈、爆裂物，係以一行為觸
      犯二罪名，為想像競合犯，應依刑法第55條規定從一重以
      未經許可寄藏制式手槍罪處斷。
（二）被告甲○○、辛○○、壬○○均違反國家安全法第3條第1
      項之人民入出境，應向內政部警政署入出境管理局申請許
      可，未經許可，不得入出境之規定而非法偷渡來台，核其
      所為，均係犯國家安全法第6條第1項之未經許可入境罪，
      且均為違反國家安全法之犯人。又被告丙○○明知不得使
      大陸地區人民非法進入臺灣地區，竟指示龍哥安排被告甲○○、辛○○、壬○○偷渡來台並提供住所而藏匿之，核
      其所為，係犯臺灣地區與大陸地區人民關係條例第79條第
      1項之違反不得使大陸地區人民非法進入臺灣地區罪及刑
      法第164條第1項藏匿人犯罪，被告丙○○與龍哥就違反臺
      灣地區與大陸地區人民關係條例罪及藏匿人犯罪間，有犯
      意聯絡及行為分擔，為共同正犯。起訴書之所犯法條雖未
      論及違反臺灣地區與大陸地區人民關係條例第79條第1項
      及刑法第164條第1項等罪，惟其於犯罪事實欄已敘明係綽
      號龍哥之人安排偷渡來台，且由被告丙○○安排上開處所
      藏匿之而共同看守乙○○等事實，本院自得併予審酌。
（三）被告丙○○指示被告陳嘉雄帶同被告甲○○持偽造之戴佐
      陵國民身分證，由被告甲○○冒戴佐陵之名向出租人覃海
      珊承租桃園縣龜山鄉○○街139巷22號，被告甲○○並在
      房屋租賃契約書上之立契約人（乙方）處偽造戴佐陵之名
      後，將該房屋租賃契約書交給覃海珊而行使之，核被告丙○○、甲○○所為，均係犯刑法第216條、第210條之行使
      偽造私文書罪，其偽造戴佐陵國民身分證之特種文書為行
      使偽造私文書之階段行為，又其偽造私文書之低度行為應
      為行使偽造私文書之高度行為所吸收，均不另論罪。被告
      丙○○、陳嘉雄、甲○○就此部分犯行，有犯意聯絡及行
      為分擔，為共同正犯。
（四）被告丙○○、庚○○、甲○○、辛○○、壬○○共同擄綁
      拘禁乙○○，並向乙○○之父親林鐘義勒取贖金，核其所
      為，均係犯刑法第347條第1項之擄人勒贖罪。渠等間就此
      部分犯行與被告陳嘉雄、綽號龍哥之人，分別有犯意聯絡
      及行為分擔，為共同正犯。至被告辛○○雖係於被告甲○○、壬○○擄得乙○○後始加入看守肉票行為，惟按擄人
      勒贖罪，固以意圖勒贖而為擄人之行為時即屬成立，但勒
      取贖款，係該罪之目的行為，在被擄人未經釋放以前，其
      犯罪行為仍在繼續進行之中，被告辛○○對於乙○○被擄
      時雖未參與實施，惟其仍負責拘禁看守肉票乙○○，且有
      勒贖取得不法贖金代價之意圖，即係在擄人勒贖之繼續進
      行中參與該罪之目的行為，自應認為共同正犯，併予敘明
      。
（五）被告甲○○、辛○○、壬○○未經許可共同持有如附表一
      編號一至七所示之槍、彈、爆裂物，核其所為，係犯槍砲
      彈藥刀械管制條例第7條第4項之持有制式手槍、爆裂物罪
      及第12 條第4項之持有子彈罪。其同一持有如附表一編號
      一至七所示之手槍、子彈、爆裂物，係以一行為觸犯二罪
      名，為想像競合犯，應依刑法第55條規定從一重以未經許
      可持有制式手槍罪處斷。其三人與「龍哥」就此部分犯行
      ，有犯意聯絡及行為分擔，為共同正犯。
（六）被告行為後，刑法第55條牽連犯之規定，業於94年1月7日
      修正公布刪除，並於95年7月1日施行，先予敘明。
    1.被告丙○○所犯上開未經許可寄藏制式手槍罪、臺灣地區
      與大陸地區人民關係條例第79條第1項之違反不得使大陸
      地區人民非法進入臺灣地區罪、刑法第164條第1項藏匿人
      犯罪、第216條、第210條之行使偽造私文書罪、第347條
      第1項之擄人勒贖罪間，有方法結果之牽連關係，依修正
      前即行為時之規定，從一重之刑法第347條第1項之擄人勒
      贖罪處斷；依修正後之刑法既已刪除牽連犯之規定，則被
      告丙○○所犯上述各罪應依數罪併罰之規定分論併罰。比
      較新舊法之規定，修正後之規定並非較有利於被告丙○○
      ，依刑法第2條第1項之規定，應適用行為時法，即適用修
      正前刑法第55條牽連犯之規定，從較重之刑法第347條第1
      項之擄人勒贖罪處斷。
    2.被告甲○○所犯上開國家安全法第6條之未經許可入境罪
      、行使偽造私文書罪、擄人勒贖罪、未經許可持有制式手
      槍罪間，亦有方法結果之牽連關係，依修正前即行為時之
      規定，從一重之擄人勒贖罪處斷；依修正後之刑法既已刪
      除牽連犯之規定，則被告甲○○所犯上述各罪應依數罪併
      罰之規定分論併罰。比較新舊法之規定，修正後之規定並
      非較有利於被告甲○○，依刑法第2條第1項之規定，應適
      用行為時法，即適用修正前刑法第55條牽連犯之規定，從
      較重之刑法第347條第1項之擄人勒贖罪處斷。
    3.被告辛○○、壬○○所犯上開國家安全法第六條之未經許
      可入境罪、擄人勒贖罪、未經許可持有制式手槍罪間，有
      方法結果之牽連關係，依修正前即行為時之規定，從一重
      之擄人勒贖罪處斷；依修正後之刑法既已刪除牽連犯之規
      定，則被告辛○○、壬○○所犯上述各罪應依數罪併罰之
      規定分論併罰。比較新舊法之規定，修正後之規定並非較
      有利於被告辛○○、壬○○，依刑法第2條第1項之規定，
      應適用行為時法，即適用修正前刑法第55條牽連犯之規定
      ，從較重之刑法第347條第1項之擄人勒贖罪處斷。
    4.公訴人認被告甲○○、辛○○、壬○○所犯國家安全法第
      六條之未經許可入境罪與擄人勒贖罪間係犯意各別、行為
      互殊，應分論併罰，容有誤會，應予更正。
十一、原審以被告等罪證明確予以論科，固非無見。惟查：（一
      ）原判決於事實欄認定並載明被告丙○○於94年3月底、4
      月初購買手銬、鐵鍊、鎖頭、眼罩及膠帶等物品預置於其
      所承租位於臺北縣板橋市○○路○段150號10樓處所，以供
      日後拘禁肉票乙○○所用（見原判決第4頁第6列至第9列
      ）。則上開手銬、鐵鍊、鎖頭、眼罩及膠帶等物品之所有
      人應係被告丙○○，然原判決附表二編號一、二、三、八
      、九扣案之手銬、鐵鍊、鎖頭、眼罩及膠帶等物品之所有
      人卻記載為「龍哥」，二者未盡相符。（二）按當事人在
      審判期日前，或審判期日聲請調查之證據，如法院未予調
      查，又未認其無調查之必要而予以裁定駁回，或於判決內
      說明其何以毋庸調查之理由者，其所踐行之訴訟程序即難
      謂適法。查被告丙○○、庚○○於原審審理時聲請傳喚被
      告陳嘉雄等人、調查林鐘義10通其轉錄手機之通話錄音帶
      等證物，及被告甲○○、辛○○、壬○○請求調閱警方攻
      堅現場之錄影帶等，原審均未予調查，又未認其無調查之
      必要而予以裁定駁回，於判決內亦未敘明其何以未予調查
      之理由，其所踐行之訴訟程序即難謂適法。（三）原判決
      於事實欄認定被告丙○○於94年4月29日將裝有扣案如附
      表一編號一至七所示之槍、彈、爆裂物及刀械之黑色手提
      包交由「龍哥」持往臺北縣板橋市○○路59號，並與被告
      甲○○、壬○○共同持其中一把CG100型制式手槍強擄乙○○後，再將上開槍、彈、爆裂物（含刀械）攜帶前往至
      桃園縣龜山鄉○○街139巷22號交由被告甲○○、壬○○
      共同非法持有，嗣又於同年5月初某日，「龍哥」駕車搭
      載被告甲○○、壬○○連同肉票乙○○，並攜帶上開槍、
      彈、爆裂物（含刀械）前往至苗栗縣後龍鎮○○路500巷
      30號2樓後，交由被告甲○○、辛○○、壬○○共同非法
      持有之，則就未經許可共同持有如附表一編號一至七所示
      之槍、彈、爆裂物之犯行，被告甲○○、辛○○、壬○○
      三人與「龍哥」有犯意聯絡及行為分擔，為共同正犯，然
      原審漏未將「龍哥」論列為共同正犯，尚有未洽。（四）
      被告等人行為後，刑法第55條牽連犯之規定業經刪除，已
      如前述，原審未及比較適用，亦有未合。檢察官上訴主張
      原審對被告丙○○、庚○○之量刑過輕；被告丙○○、庚○○、甲○○、辛○○、壬○○上訴否認犯行，指摘原判
      決此部分（即除被告壬○○被訴強盜無罪外之其他部分）
      不當雖無理由，惟原判決上開部分既有如上可議之處，仍
      屬無可維持，應由本院將原判決上開部分撤銷改判。爰審
      酌被告丙○○正值壯年，竟好逸惡勞欲藉犯罪取得巨額不
      法利益，而主導本件擄人勒贖案件，暨被告丙○○、庚○○、甲○○、辛○○、壬○○之素行、犯罪之動機、目的
      、參與犯罪之程度、造成被害人乙○○之身心傷害、引發
      社會不安，及犯罪後猶仍飾詞脫免罪責，態度不佳，毫無
      悔意等一切情狀，分別量處如主文第二項至第六項所示之
      刑，並就被告丙○○部分併依刑法第37條第1項之規定，
      宣告褫奪公權終身。
十二、扣案具殺傷力之如附表一編號一至七所示之制式手槍、子
      彈、爆裂物（除編號五所示之子彈其中三顆因鑑驗時經試
      射擊發，僅剩餘彈殼、彈頭，不再具有子彈功能，已非違
      禁物；另編號六所示之子彈其中13顆因鑑驗時經試射擊發
      ，僅剩餘彈殼、彈頭，不再具有子彈功能，已非違禁物；
      另其中3顆子彈既未鑑定具殺傷力，即非違禁物，均不予
      宣告沒收。而附表一編號七、八所示之刀械經鑑驗非屬槍
      砲彈藥刀械管制條例所管制之刀械，即非違禁物，亦不予
      宣告沒收），均為違禁物，應依刑法第38條第1項第1款之
      規定均沒收之。又如如附表二編號一、二、三、八、九、
      一一、一五、一八、二七所示之物及如附表三編號六所示
      之物，分屬如該附表所示之所有人即共犯之一所有之物，
      為均供犯本案所用之物；及扣案之遙控器三個、鑰匙一支
      為被告丙○○所有而供犯本案所用之物，均應依刑法第38
      條第1項第2款之規定沒收。另被告甲○○所偽造之房屋租
      賃契約書上立契約人（乙方）處所偽造之「戴佐陵」署名
      一枚，應依刑法第219條之規定沒收之。至附表二、三除
      前開應沒收物外之其餘扣案物，雖為如該附表所示之所有
      人即共犯之一所有之物，惟非供犯本案所用之物，自不另
      為沒收之宣告。
十三、公訴意旨另以：被告庚○○就前述之行使偽造私文書及未
      經許可持有如附表一編號一至七所示之槍彈、爆裂物犯行
      與前開論罪之被告間有犯意聯絡及行為分擔；另被告辛○○、壬○○就前述之行使偽造私文書犯行與前開論罪之被
      告間有犯意聯絡及行為分擔；又被告丙○○、庚○○、甲○○、辛○○、壬○○亦透過上開柯琪帳戶洗錢，因認被
      告丙○○、庚○○、甲○○、辛○○、壬○○均另涉犯洗
      錢防制法第9條第1項罪嫌；被告庚○○另涉刑法第216條
      、第210條之行使偽造私文書罪及槍砲彈藥刀械管制條例
      第7條第4項、第12條第4項之罪嫌；被告辛○○、壬○○
      另涉犯刑法第216條、第210條之行使偽造私文書罪嫌等語
      。訊據被告丙○○、庚○○、甲○○、辛○○、壬○○均
      否認有何洗錢犯行；被告庚○○堅決否認有何非法持有如
      附表一編號一至七所示之槍彈、爆裂物犯行；被告辛○○
      、壬○○亦否認有何行使偽造私文書犯行。經查：
（一）按洗錢防制法第2條所規定之洗錢行為，除利用不知情之
      合法管道（如金融機構）所為之典型行為外，固尚有其他
      掩飾、藏匿犯特定重大犯罪所得財產或利益之行為，但仍
      須有旨在避免追訴、處罰而使其所得財物或利益之來源合
      法化，或改變該財物或利益之本質之犯意，始克相當。若
      僅係行為人犯特定重大犯罪所得財產或利益作直接使用消
      費之處分行為，自非該法所規範之洗錢行為，最高法院92
      年度台上字第3639號判決明揭此旨。據此，重大犯罪之行
      為人，使用他人提供帳戶，從事擄人勒贖犯罪行為所得之
      財物，實務上雖可達到避免追查到真正行為人之目的，惟
      司法人員從帳戶往來記錄中，可直接追查財物匯入之帳戶
      ，因此，提供帳戶供犯罪人利用，無法改變該財物之本質
      ，使之合法化。亦即被告丙○○等人雖利用不知情之柯琪
      所提供之上開帳戶供被害人匯入贖金，然司法人員既可從
      帳戶往來記錄中，可直接追查財物匯入之帳戶，即該等匯
      款行為無法改變該財物之本質，使之合法化，則被告丙○○等人雖利用他人即柯琪之帳戶供被害人匯入贖金，惟要
      與洗錢防制法第2條所規定之洗錢行為不該當，自難以洗
      錢防制法第9條第1項之罪相繩。
（二）被告庚○○就否非法持有如附表一編號一至七所示之槍彈
      、爆裂物之罪嫌，依現有卷證資料以觀，雖有如附表一編
      號一至七所示之物扣案，惟非在被告庚○○持有中經警查
      扣，且為被告庚○○所堅決否認，復無其餘共犯之指證或
      有其他證人之證述可佐；另就是否涉有行使偽造私文書部
      分，有關前述行使偽造私文書犯行部分，係被告丙○○、
      陳嘉雄與甲○○間之犯意聯絡與行為分擔，該三人既未指
      證被告庚○○有參與其中，且亦為被告庚○○所堅決否認
      ，而出租人覃海珊亦未經指認尚有被告庚○○出面承租，
      是此部分犯行尚難僅以被告庚○○有參與擄人勒贖之犯行
      ，即遽認其與被告丙○○等人間尚有非法持有如附表一編
      號一至七所示之物、行使偽造私文書之犯意聯絡及行為分
      擔。
（三）被告辛○○、壬○○是否涉有行使偽造私文書部分，有關
      前述行使偽造私文書犯行部分，係被告丙○○、陳嘉雄與
      甲○○間之犯意聯絡與行為分擔，該三人既未指證被告辛○○、壬○○有參與其中，且亦為被告辛○○、壬○○所
      堅決否認，而出租人覃海珊亦未經指認尚有被告辛○○、
      壬○○出面承租，是此部分犯行尚難僅以被告辛○○、壬○○有參與擄人勒贖之犯行，即遽認其與被告丙○○、陳
      嘉雄、甲○○間尚有行使偽造私文書之犯意聯絡。
    此外，復查無其他積極證據，足資證明被告等人有公訴人所
    指此部分犯行，是被告此部分之犯行不能證明，惟因公訴意
    旨認此部分與前開論罪部分，有裁判上一罪之牽連關係，爰
    不另為無罪之諭知。
參、上訴駁回部分（即被告壬○○被訴強盜之部分）：
一、公訴意旨另以：被告壬○○於看守乙○○期間，復另行起意
    ，意圖為自己不法之所有，乘乙○○被綑綁無法抗拒之際，
    將乙○○身上之戒指、項鍊及電話卡等財物洗劫一空，因認
    被告壬○○另涉犯刑法第328條第1項強盜罪嫌等語。
二、按犯罪事實應依證據認定之，無證據不得認定犯罪事實。又
    不能證明被告犯罪者，應諭知無罪之判決，刑事訴訟法第15
    4條第2項、第301條第1項分別定有明文。又事實之認定，應
    憑證據，如未能發現相當證據，或證據不足以證明，自不能
    以推測或擬制之方法，以為裁判基礎。再認定不利於被告之
    事實，須依積極證據，苟積極證據不足為不利於被告事實之
    認定時，即應為有利於被告之認定，更不必有何有利之證據
    。而認定犯罪事實所憑之證據，雖不以直接證據為限，間接
    證據亦包括在內；然而無論直接或間接證據，其為訴訟上之
    證明，須於通常一般之人均不致有所懷疑，而得確信其為真
    實之程度者，始得據為有罪之認定，倘其證明尚未達到此一
    程度，而有合理之懷疑存在，致無從為有罪之確信時，即應
    為無罪之判決。而刑事訴訟法第161條已於91年2月8日修正
    公布，其第1項規定：檢察官就被告犯罪事實，應負舉證責
    任，並指出證明之方法。因此，檢察官對於起訴之犯罪事實
    ，應負提出證據及說服之實質舉證責任。倘其所提出之證據
    ，不足為被告有罪之積極證明，或其指出證明之方法，無從
    說服法院以形成被告有罪之心證，基於無罪推定之原則，自
    應為被告無罪判決之諭知（最高法院30年度上字第816號、4
    0年度台上字第86號、76年度台上字第4986號、92年度台上
    字第128號判例意旨參照）。
三、訊據被告壬○○堅決否認有何強盜犯行，辯稱伊沒有拿走乙○○的財物等語。經查：證人乙○○於原審審理時結證稱「
    （檢察官問：在被綁的時候，身上還有些財物？）是的，戒
    指、項鍊、電話卡、鑰匙等」、「（檢察官問：這些東西現
    在到哪裡去？）不見了，到第一個地方時，他們二個大陸人
    就搜我的身，將我的戒指、口袋內的東西拿走」、「（公設
    辯護人問：被綁時，當時身上的財物為何？）戒指、項鍊、
    電話卡、鑰匙、眼鏡，就是我現在戴的這付眼鏡，沒有手錶
    、皮夾」、「（公設辯護人問：是否當時的身外之物都被拿
    走？）是的」、「（公設辯護人問：當時是否就是在控制你
    行動的時候？）是的」等語（參見原審94年10月24日審判筆
    錄），依據證人乙○○前開證述情節及審酌原審前述論斷之
    犯罪事實，被告甲○○、辛○○、壬○○等三人大陸偷渡客
    既係為不法之代價而共同參與本件擄人勒贖犯行，渠等意在
    擄人勒贖後之代價取得，而證人乙○○於被擄綁後身上僅有
    戒指、項鍊、電話卡、眼鏡及鑰匙等物，並無何其他有價值
    之財物，復參酌被告壬○○、甲○○、辛○○於原審審理時
    均供稱於看守乙○○期間均未對外聯絡，所有吃穿用的均由
    外人送入拘禁處所，渠等唯一工作就是看守乙○○等語（參
    見原審94年8月1日準備程序筆錄），則被告壬○○縱有取下
    其身上之戒指、項鍊、電話卡、眼鏡及鑰匙等物，應僅係為
    拘禁看守之便，以防其利用身上之物而行脫逃，雖檢察官以
    證人乙○○被解救後警方清理現場時，僅發現一副對被告壬○○無價值之眼鏡，而未發現其他有價值之戒指、項鍊等物
    ，而主張被告壬○○確有強盜之犯行云云，惟除眼鏡外，證
    人乙○○之鑰匙、電話卡等物對被告壬○○而言亦無任何價
    值，如被告壬○○確實意在強盜，衡情只應取走有價值之戒
    指、項鍊，應不致於連同鑰匙、電話卡一併取走，況警方亦
    未於被告壬○○或其他被告身上發現證人乙○○之戒指、項
    鍊等物，是尚難僅以被告壬○○有取下肉票即乙○○身上之
    物品之客觀行為，遽爾推斷其主觀即有不法所有之意圖。
四、綜上所述，綜合卷證資料，對於公訴意旨所指被告壬○○所
    涉強盜之犯行，客觀上既尚未達於通常一般人均不致有所懷
    疑，而得確信其犯罪事實之程度，依「罪證有疑，利於被告
    」之法則，即應作有利於被告壬○○之認定。此外，復查無
    其他積極證據足資證明被告壬○○有何強盜犯行，既不能證
    明被告壬○○此部分之犯罪，原審依法為無罪之諭知，核無
    不當，檢察官上訴意主張被告壬○○確成立強盜犯行，指摘
    原判決此部分不當，為無理由，應予駁回。
肆、檢察官上訴另主張於原審論告時，蒞庭檢察官已當庭追加被
    告甲○○為強盜罪之共同正犯乙節，查原審對於此部分並未
    審酌，是本院依法對於此部分亦不得審酌，附此敘明。
據上論斷，應依刑事訴訟法第369條第1項前段、第368條、第364
條，槍彈藥刀械管制條例第7條第4項、第12條第4項，臺灣地區
與大陸地區人民關係條第79條第1項，國家安全法第6條第1項，
刑法第11條前段、第2條第1項、第28條、第164條第1項、第210
條、第216條、第347條第1項、第55條、第38條第1項第1款、第2
款、第219條、第37條第一項，罰金罰鍰提高標高標準條例第1條
前段，判決如主文。
本案經檢察官沈世箴到庭執行職務。
中    華    民    國    95    年    12    月    6     日
                  刑事第八庭審判長法  官  鄭文肅
                                  法  官  江國華
                                  法  官  楊炳禎
以上正本證明與原本無異。
如不服本判決，應於收受送達後10日內向本院提出上訴書狀，其
未敘述上訴之理由者並得於提起上訴後10日內向本院補提理由書
（均須按他造當事人之人數附繕本）。
                                  書記官  廖素花
中    華    民    國    95    年    12    月    8     日
附錄本案論罪科刑法條全文
刑法第347條第1項
意圖勒贖而擄人者，處死刑、無期徒刑或七年以上有期徒刑。
刑法第164條第1項
藏匿犯人或依法逮捕拘禁之脫逃人或使之隱避者，處二年以下有
期徒刑、拘役或五百元以下罰金。
刑法第216條
行使第條至第條之文書者，依偽造、變造文書或登載不實
事項或使登載不實事項之規定處斷。
刑法第210條
偽造、變造私文書，足以生損害於公眾或他人者，處五年以下有
期徒刑。
槍砲彈藥刀械管制條例第7條第4項
未經許可，持有、寄藏或意圖販賣而陳列第 1 項所列槍砲、彈藥
者，處 5 年以上有期徒刑，併科新台幣 1 千萬元以下罰金。
槍砲彈藥刀械管制條例第12條第4項
未經許可，持有、寄藏或意圖販賣而陳列子彈者，處 5 年以下有
期徒刑，併科新台幣 300 萬元以下罰金。
國家安全法第6條
違反第 3 條第 1 項規定未經許可入出境者，處 3 年以下有期徒
刑、拘役或科或併科新臺幣 9 萬元以下罰金。
臺灣地區與大陸地區人民關係條例第79條第1項
違反第 15 條第 1 款規定者，處 1 年以上 7 年以下有期徒刑，
得併科新臺幣 1 百萬元以下罰金。
附表一：
┌──┬───────┬───┬───────────┬───────┬────┐
│編號│扣案物名稱    │數量  │鑑驗結果              │鑑驗文號      │應沒收物│
├──┼───────┼───┼───────────┼───────┼────┤
│一、│Ｍ16制式步槍（│一支  │送鑑Ｍ16制式步槍一支（│內政部警政署刑│Ｍ16制式│
│    │含彈匣二個）  │      │含彈匣二個，槍枝管制編│事警察局九十四│步槍一支│
│    │              │      │號0000000000），認係美│年五月二十四日│（含彈匣│
│    │              │      │國COLT廠Ｍ16Ａ1 型口徑│刑鑑字第094007│二個）。│
│    │              │      │5.56mm制式全自動步槍，│8074號槍彈鑑定│        │
│    │              │      │槍號為675220，認具殺傷│書（詳94年度偵│        │
│    │              │      │力。                  │字第8421號偵查│        │
│    │              │      │                      │卷卷一第368 頁│        │
│    │              │      │                      │以下）        │        │
├──┼───────┼───┼───────────┼───────┼────┤
│二、│迷你烏茲衝鋒槍│一支  │送鑑迷你烏茲衝鋒槍一支│同上          │迷你烏茲│
│    │              │      │（槍枝管制編號00000000│              │衝鋒槍一│
│    │              │      │20），認係以色列IMI 廠│              │支。    │
│    │              │      │製UZI 型口徑9mm 制式半│              │        │
│    │              │      │自動手槍，槍號為UP1489│              │        │
│    │              │      │6 ，槍管內具四條右旋來│              │        │
│    │              │      │復線，機械性能良好，可│              │        │
│    │              │      │擊發同口徑制式子彈，認│              │        │
│    │              │      │具殺傷力。            │              │        │
├──┼───────┼───┼───────────┼───────┼────┤
│三、│ＣＧ─100 型手│一支  │送鑑ＣＧ─100 型手槍一│同上          │ＣＧ─  │
│    │槍（含彈匣二個│      │支（含彈匣二個，槍枝管│              │100 型手│
│    │）            │      │制編號0000000000），認│              │槍一支（│
│    │              │      │係捷克CZ廠100 型口徑9 │              │含彈匣二│
│    │              │      │mm 制式半自動手槍，送 │              │個）。  │
│    │              │      │鑑時槍號遭磨滅，經以電│              │        │
│    │              │      │解腐蝕法重現果結果，研│              │        │
│    │              │      │判槍號為「Ｃ3648」，槍│              │        │
│    │              │      │管內具六條右旋來復線，│              │        │
│    │              │      │機械性能良好，可擊發同│              │        │
│    │              │      │口徑制式子彈，認具殺傷│              │        │
│    │              │      │力。                  │              │        │
├──┼───────┼───┼───────────┼───────┼────┤
│四、│克拉克制式手槍│一支  │送鑑克拉克制式手槍一支│同上          │克拉克制│
│    │              │      │（槍枝管制編號00000000│              │式手槍一│
│    │              │      │22），認係奧地利GLOCK │              │支。    │
│    │              │      │廠製19型口徑9mm 制式半│              │        │
│    │              │      │自動手槍，送鑑時槍號遭│              │        │
│    │              │      │磨滅，經以電解腐蝕法重│              │        │
│    │              │      │現結果，研判槍號為「BC│              │        │
│    │              │      │M654」，槍管內具六條右│              │        │
│    │              │      │旋來復線，機械性能良好│              │        │
│    │              │      │，可擊發同口徑制式子彈│              │        │
│    │              │      │，認具殺傷力。        │              │        │
├──┼───────┼───┼───────────┼───────┼────┤
│五、│5.56步槍子彈  │五十顆│送鑑5.56步槍子彈五十顆│同上          │5.56步槍│
│    │              │      │（試射三顆），認均係口│              │子彈四十│
│    │              │      │徑5.56mm制式步槍子彈，│              │七顆。  │
│    │              │      │認均具殺傷力。        │              │（至已試│
│    │              │      │                      │              │射之三顆│
│    │              │      │                      │              │子彈，因│
│    │              │      │                      │              │鑑驗時經│
│    │              │      │                      │              │試射擊發│
│    │              │      │                      │              │，僅剩餘│
│    │              │      │                      │              │彈殼、彈│
│    │              │      │                      │              │頭，不再│
│    │              │      │                      │              │具有子彈│
│    │              │      │                      │              │功能，已│
│    │              │      │                      │              │非違禁物│
│    │              │      │                      │              │，故不予│
│    │              │      │                      │              │沒收）  │
├──┼───────┼───┼───────────┼───────┼────┤
│六、│9MM子彈       │一百零│(1)其中一百顆（試射九顆│同上          │9MM 子彈│
│    │              │七顆  │  ），認均係口徑9mm 制│              │九十一顆│
│    │              │      │  式子彈，認均具殺傷力│              │。      │
│    │              │      │  。                  │              │（至已試│
│    │              │      │(2)其中二顆，認均係口徑│              │射之十三│
│    │              │      │  9mm 制式子彈，彈底均│              │顆子彈，│
│    │              │      │  具撞擊痕跡，經實際試│              │因鑑驗時│
│    │              │      │  射，均可擊發，認均具│              │經試射擊│
│    │              │      │  殺傷力。            │              │發，僅剩│
│    │              │      │(3)其中五顆，認均係由直│              │餘彈殼、│
│    │              │      │  徑9.72mm、長度19.01 │              │彈頭，不│
│    │              │      │  mm金屬彈殼及直徑8.90│              │再具有子│
│    │              │      │  mm金屬彈頭組合而成之│              │彈之功能│
│    │              │      │  土造子彈（採樣一顆測│              │，已非違│
│    │              │      │  量），採樣二顆試射，│              │禁物，故│
│    │              │      │  一顆可擊發，認具殺傷│              │不予沒收│
│    │              │      │  力；一顆無法擊發，認│              │。另左列│
│    │              │      │  不具殺傷力。        │              │(3)所示之│
│    │              │      │                      │              │子彈五顆│
│    │              │      │                      │              │，未經試│
│    │              │      │                      │              │射之其餘│
│    │              │      │                      │              │三顆既未│
│    │              │      │                      │              │鑑定具殺│
│    │              │      │                      │              │傷力，即│
│    │              │      │                      │              │非違禁物│
│    │              │      │                      │              │，亦不予│
│    │              │      │                      │              │沒收）  │
├──┼───────┼───┼───────────┼───────┼────┤
│七、│土製鋼管爆裂物│二枚  │送鑑土製鋼管爆裂物二枚│內政部警政署刑│土製鋼管│
│    │              │      │，分別編號1 、2 ，鑑驗│事警察局九十四│爆裂物二│
│    │              │      │如下：                │年七月七日刑偵│枚。    │
│    │              │      │(1)編號1 鋼管爆裂物，係│五字第09401045│        │
│    │              │      │  以金屬圓管為容器，直│17號鑑驗通知書│        │
│    │              │      │  徑4.3cm 、高21.5cm，│（詳94年度偵字│        │
│    │              │      │  重1352.3克，一端密閉│第8421號偵查卷│        │
│    │              │      │  ，一端以金屬圓蓋旋緊│卷二第242 頁）│        │
│    │              │      │  封口，而於圓蓋中心有│              │        │
│    │              │      │  一小孔，外露長22cm爆│              │        │
│    │              │      │  引。經Ｘ光透視、拆解│              │        │
│    │              │      │  後，內含煙火類火藥（│              │        │
│    │              │      │  採樣送請本局《即內政│              │        │
│    │              │      │  部警政署刑事警察局》│              │        │
│    │              │      │  鑑識科鑑驗認係煙火類│              │        │
│    │              │      │  火藥）並連接爆引自圓│              │        │
│    │              │      │  蓋小孔延引出管外22cm│              │        │
│    │              │      │  ，依其結構為具殺傷力│              │        │
│    │              │      │  之點火式鋼管爆裂物。│              │        │
│    │              │      │(2)編號2 鋼管爆裂物，係│              │        │
│    │              │      │  以金屬圓管為容器，直│              │        │
│    │              │      │  徑4.3cm 、高21.5cm，│              │        │
│    │              │      │  重1326.2克，一端密閉│              │        │
│    │              │      │  ，一端以金屬圓蓋旋緊│              │        │
│    │              │      │  封口，而於圓蓋中心有│              │        │
│    │              │      │  一小孔，外露長19cm爆│              │        │
│    │              │      │  引。經Ｘ光透視、拆解│              │        │
│    │              │      │  後，內含煙火類火藥（│              │        │
│    │              │      │  採樣送請本局鑑識科鑑│              │        │
│    │              │      │  驗認係煙火類火藥）並│              │        │
│    │              │      │  連接爆引自圓蓋小孔延│              │        │
│    │              │      │  引出管外19cm，依其結│              │        │
│    │              │      │  構為具殺傷力之點火式│              │        │
│    │              │      │  鋼管爆裂物。        │              │        │
├──┼───────┼───┼───────────┼───────┼────┤
│八、│藍波刀        │一支  │鑑驗結果非屬槍砲彈藥刀│臺北縣政府警察│（無）  │
│    │              │      │械管制條例所列管之刀械│局九十四年七月│        │
│    │              │      │。                    │四日北縣警保字│        │
│    │              │      │                      │第0000000000號│        │
│    │              │      │                      │函（詳94年度偵│        │
│    │              │      │                      │字第8421號偵查│        │
│    │              │      │                      │卷卷二第240 頁│        │
│    │              │      │                      │）            │        │
├──┼───────┼───┼───────────┼───────┼────┤
│九、│匕首          │一支  │同上                  │同上          │（無）  │
└──┴───────┴───┴───────────┴───────┴────┘
附表二：
┌──┬───────┬───┬────┬───────────────┐
│編號│扣案物名稱    │數量  │所有人  │用途                          │
├──┼───────┼───┼────┼───────────────┤
│一  │手銬（含鑰匙二│一付  │丙○○  │用以拘禁乙○○所用之物        │
│    │支）          │      │        │                              │
├──┼───────┼───┼────┼───────────────┤
│二  │鐵鍊          │一條  │丙○○  │同上                          │
├──┼───────┼───┼────┼───────────────┤
│三  │鎖頭          │二個  │丙○○  │同上                          │
├──┼───────┼───┼────┼───────────────┤
│四  │黑色頭套      │一個  │不詳    │非供犯本案所用                │
├──┼───────┼───┼────┼───────────────┤
│五  │毛巾          │一條  │不詳    │非供犯本案所用                │
├──┼───────┼───┼────┼───────────────┤
│六  │行動電話（含  │七支  │丙○○、│私人聯絡之用，非供本案之用    │
│    │SIM 卡七張）  │      │龍哥    │                              │
├──┼───────┼───┼────┼───────────────┤
│七  │電話聯絡簿    │二本  │丙○○  │紀錄私人電話，非供犯本案所用  │
├──┼───────┼───┼────┼───────────────┤
│八  │眼罩（含膠帶）│一個  │丙○○  │用以拘禁乙○○所用之物        │
├──┼───────┼───┼────┼───────────────┤
│九  │護腕          │一個  │丙○○  │同上                          │
├──┼───────┼───┼────┼───────────────┤
│十  │偽造陳昱銘之國│一張  │辛○○  │被告辛○○在大陸地區委由不詳人│
│    │民身分證      │      │        │士偽造之物，非供犯本案所用    │
├──┼───────┼───┼────┼───────────────┤
│一一│偽造戴佐陵之國│一張  │甲○○  │被告甲○○承租事實欄所載之桃園│
│    │民身分證      │      │        │縣龜山鄉○○街139巷22號租處而 │
│    │              │      │        │行使偽造私文書所用之物及偽造國│
│    │              │      │        │民身證之特種文書所得之物      │
├──┼───────┼───┼────┼───────────────┤
│一二│護照          │一本  │丙○○  │私人物品，非供犯本案所用      │
├──┼───────┼───┼────┼───────────────┤
│一三│台胞證        │一本  │丙○○  │私人物品，同上                │
├──┼───────┼───┼────┼───────────────┤
│一四│相片          │五張  │丙○○  │私人物品，同上                │
├──┼───────┼───┼────┼───────────────┤
│一五│錄音機（含被告│一台  │龍哥    │被告丙○○、甲○○用以錄製林一│
│    │丙○○、甲○○│      │        │帆向其父親林鐘義求救談話所用之│
│    │等錄製乙○○向│      │        │物                            │
│    │林鐘義求救之錄│      │        │                              │
│    │音帶二捲）    │      │        │                              │
├──┼───────┼───┼────┼───────────────┤
│一六│衣物          │三件  │乙○○  │被害人乙○○之私人衣物        │
├──┼───────┼───┼────┼───────────────┤
│一七│手錶          │一支  │丙○○  │私人物品，非供犯本案所用      │
├──┼───────┼───┼────┼───────────────┤
│一八│黑色手提包    │一個  │丙○○  │放置如附表一所示之槍、彈、爆裂│
│    │              │      │        │物所用之物                    │
├──┼───────┼───┼────┼───────────────┤
│一九│皮夾          │三個  │甲○○、│私人物品，非供犯本案所用      │
│    │              │      │辛○○、│                              │
│    │              │      │壬○○  │                              │
├──┼───────┼───┼────┼───────────────┤
│二０│新台幣千元鈔  │九十張│丙○○  │同上                          │
│    │              │      │        │                              │
├──┼───────┼───┼────┼───────────────┤
│二一│新台幣百元鈔  │二十張│丙○○  │同上                          │
├──┼───────┼───┼────┼───────────────┤
│二二│新台幣銅版    │55元  │丙○○  │同上                          │
├──┼───────┼───┼────┼───────────────┤
│二三│美金          │20元二│丙○○  │同上                          │
│    │              │張、10│        │                              │
│    │              │元一張│        │                              │
├──┼───────┼───┼────┼───────────────┤
│二四│人民幣        │1309.5│丙○○  │同上                          │
│    │              │元    │        │                              │
├──┼───────┼───┼────┼───────────────┤
│二五│港幣          │100元 │丙○○  │同上                          │
├──┼───────┼───┼────┼───────────────┤
│二六│馬來西亞幣    │200元 │丙○○  │同上                          │
├──┼───────┼───┼────┼───────────────┤
│二七│膠帶          │五綑  │丙○○  │用以拘禁乙○○所用之物        │
├──┼───────┼───┼────┼───────────────┤
│二八│電擊棒        │二支  │龍哥    │非供犯本案所用                │
└──┴───────┴───┴────┴───────────────┘
附表三：
┌──┬───────┬───┬────┬───────────────┐
│編號│扣案物名稱    │數量  │所有人  │用途                          │
├──┼───────┼───┼────┼───────────────┤
│一  │中華電信IC卡（│一張  │庚○○  │私人用品，非供犯本案所用      │
│    │打大陸所用）  │      │        │                              │
├──┼───────┼───┼────┼───────────────┤
│二  │購買車牌號碼6D│一張  │庚○○  │同上                          │
│    │─8576自小客車│      │        │                              │
│    │貸款銀行及車商│      │        │                              │
│    │名片          │      │        │                              │
├──┼───────┼───┼────┼───────────────┤
│三  │XG祥谷企業有限│一張  │庚○○  │同上                          │
│    │公司名片      │      │        │                              │
├──┼───────┼───┼────┼───────────────┤
│四  │便條紙        │一張  │庚○○  │紀錄丙○○之妻林麗卿電話及帳戶│
│    │              │      │        │資料，非供犯本案所用          │
├──┼───────┼───┼────┼───────────────┤
│五  │大陸電話卡    │三張  │庚○○  │非供犯本案所用                │
├──┼───────┼───┼────┼───────────────┤
│六  │NOKIA牌行動電 │一支  │庚○○  │用以聯絡犯供本案所用之物      │
│    │話（藍色）（序│      │        │                              │
│    │號歸零）      │      │        │                              │
├──┼───────┼───┼────┼───────────────┤
│七  │NOKIA牌行動電 │一支  │庚○○  │私人用品，非供犯本案所用      │
│    │話（黑色）    │      │        │                              │
├──┼───────┼───┼────┼───────────────┤
│八  │東訊行動電話（│一支  │庚○○  │同上                          │
│    │銀色）        │      │        │                              │
└──┴───────┴───┴────┴───────────────┘


司法院資訊處製作；財團法人民間司法改革基金會備份。
